臺灣高等法院臺中分院刑事判決　　　　 96年度上訴字第748號
上　訴　人　臺灣彰化地方法院檢察署檢察官
上　訴　人
即　被　告　戊○○
　　　　　　　　　　（
選任辯護人　陳姝樺律師
上　訴　人
即　被　告　丁○○
　　　　　　　　　　（
上　一　人
指定辯護人　張慶達律師
上　訴　人
即　被　告　甲○○
　　　　　　　　　　（
上　一　人
選任辯護人　張欽昌律師
上　訴　人
即　被　告　丙○○
　　　　　　　　　　另案在臺灣雲林監獄執行中
上　一　人
選任辯護人　張智學律師
上　訴　人
即　被　告　乙○○
　　　　　　　　　　另案於臺灣嘉義監獄執行中
上　一　人
指定辯護人　張庭楨律師
上列上訴人等因被告違反毒品危害防制條例案件，不服臺灣彰化
地方法院九十五年度訴字第一五一二號中華民國九十六年一月三
日第一審判決（起訴案號：臺灣彰化地方法院檢察署九十五年度
偵字第六二九一、六三一六、六六九八、六九八三、七○二七號
），提起上訴，本院判決如下：
    主  文
原判決撤銷。
戊○○共同連續販賣第一級毒品，累犯，處無期徒刑，褫奪公權
終身；扣案之附表貳編號一、二所示第一、二級毒品均沒收銷燬
之，扣案之附表貳編號三、六、八、九、十四、十五、十六、十
七所示之扣押物品均沒收；販賣第一、二級毒品所得財物共計新
台幣捌萬柒仟伍佰元及行動電話機具壹支均應沒收（與下列被告
共犯部分應連帶沒收），如全部或一部不能沒收時，應以其財產
抵償之（與下列被告共犯部分應連帶抵償）或連帶追徵其價額。
又共同販賣第一級毒品，累犯，處無期徒刑，褫奪公權終身；扣
案之附表貳編號一所示第一級毒品均沒收銷燬之，扣案之附表貳
編號三、六、八、九、十四、十五、十六、十七所示之扣押物品
均沒收；販賣第一級毒品所得財物共計新台幣玖佰捌拾元應連帶
沒收，如全部或一部不能沒收時，應以其財產連帶抵償之。又共
同販賣第一級毒品，累犯，處無期徒刑，褫奪公權終身；扣案之
附表貳編號一、二所示第一、二級毒品均沒收銷燬，扣案之附表
貳編號三、六、八、九、十四、十五、十六、十七所示之扣押物
品均沒收；販賣第一、二級毒品所得財物共計新台幣貳仟元應連
帶沒收，如全部或一部不能沒收時，應以其財產連帶抵償之。應
執行無期徒刑，褫奪公權終身；扣案之附表貳編號一、二所示第
一、二級毒品均沒收銷燬之，扣案之附表貳編號三、六、八、九
、十四、十五、十六、十七所示之扣押物品均沒收；販賣第一、
二級毒品所得全部財物共計新台幣玖萬零肆佰捌拾元及行動電話
機具壹支，均應沒收（與下列被告共犯部分應連帶沒收），如全
部或一部不能沒收時，應以其財產抵償（與下列被告共犯部分應
連帶抵償）或連帶追徵其價額。
丁○○共同連續販賣第一級毒品，累犯，處有期徒刑捌年。扣案
之附表貳編號一所示第一級毒品應沒收銷燬之，扣案之附表貳編
號三、六、八、九、十四、十五、十六、十七所示之扣押物品均
沒收；共同販賣第一級毒品所得財物共計新台幣壹萬仟元應連
帶沒收，如全部或一部不能沒收時，應以其財產連帶抵償之。
甲○○共同連續販賣第一級毒品，處有期徒刑柒年陸月；扣案之
附表貳編號一、二所示第一、二級毒品均沒收銷燬之，扣案之附
表貳編號三、六、八、九、十四、十五、十六、十七所示之扣押
物品均沒收；販賣第一、二級毒品所得財物共計新台幣壹萬肆仟
元及行動電話機具壹支均應連帶沒收，如全部或一部不能沒收時
，應以其財產連帶抵償之，或連帶追徵其價額。又共同販賣第一
級毒品，處有期徒刑拾伍年陸月，扣案之附表貳編號一、二所示
第一、二級毒品均沒收銷燬之，扣案之附表貳編號三、六、八、
九、十四、十五、十六、十七所示之扣押物品均沒收；販賣第一
、二級毒品所得財物共計新台幣貳仟元應連帶沒收，如全部或一
部不能沒收時，應以其財產連帶抵償之。應執行有期徒刑拾捌年
；扣案之附表貳編號一、二所示第一、二級毒品均沒收銷燬之，
扣案之附表貳編號三、六、八、九、十四、十五、十六、十七所
示之扣押物品均沒收；販賣第一、二級毒品所得財物共計新台幣
壹萬陸仟元及行動電話機具壹支均應連帶沒收，如全部或一部不
能沒收時，應以其財產連帶抵償之，或連帶追徵其價額。
乙○○共同連續販賣第一級毒品，累犯，處有期徒刑柒年陸月；
扣案之附表貳編號一、二所示第一、二級毒品均沒收銷燬之，扣
案之附表貳編號三、六、八、九、十四、十五、十六、十七所示
之扣押物品均沒收；共同販賣第一、二級毒品所得財物共計新台
幣柒仟伍佰元應連帶沒收，如全部或一部不能沒收時，應以其財
產連帶抵償之。
丙○○共同販賣第一級毒品，累犯，處有期徒刑拾伍年貳月。扣
案如附表貳編號一所示第一級毒品均沒收銷燬之，扣案之附表貳
編號三、六、八、九、十四、十五、十六、十七所示之扣押物品
均沒收；共同販賣第一級毒品所得財物共計新台幣玖佰捌拾元應
連帶沒收，如全部或一部不能沒收時，應以其財產連帶抵償之。
    事  實
壹、戊○○曾於民國（下同）八十九年間，因犯施用第一、二級
    毒品罪，經臺灣彰化地方法院分別判處有期徒刑八月、六月
    ，且定其應執行刑為有期徒刑一年確定；其後復於九十一年
    間再因分犯施用第一、二級毒品罪，再經臺灣彰化地方法院
    分別判處有期徒刑十月、八月，且定其應執行刑為有期徒刑
    一年四月確定；戊○○因犯上開各罪被判處之有期徒刑經接
    續執行，已於九十四年二月二十二日假釋出監並交付保護管
    束，其假釋並付保護管束之期間已於九十四年八月八日期滿
    ，假釋未被撤銷而視為為執行完畢。另丁○○亦曾於九十四
    年間因犯施用第二級毒品罪，經臺灣彰化地方法院判處有期
    徒刑二月確定，甫於九十四年六月六日易科罰金執行完畢。
    乙○○除有違反麻醉藥品管理條例之犯罪紀錄外，其並於九
    十年間因犯施用第一、二級毒品罪，經臺灣彰化地方法院分
    別判處有期十月、一年，並定應執行刑為有期徒刑一年八月
    確定；其後乙○○又於九十一年間，再因分犯施用第一、二
    級毒品罪，再經臺灣彰化地方法院分別判處有期一年二月、
    十一月，並定應執行刑為有期徒刑一年十一月確定；乙○○
    因犯上開各罪被判處之有期徒刑經接續執行，已於九十四年
    八月八日假釋出監並交付保護管束，其假釋並付保護管束之
    期間已於九十五年二月二十六日期滿，假釋未被撤銷而視為
    為執行完畢。丙○○除有違反麻醉藥品管理條例及肅清煙毒
    條例之犯罪前科外，其並於九十一年間，因犯施用第一級毒
    品罪，經臺灣彰化地方法院判處有期徒刑一年確定，並於九
    十三年十月二十一日執行完畢；另又於九十四年間因犯施用
    第二級毒品罪，經臺灣彰化地方法院判處有期徒刑三月確定
    ，並於九十五年三月五日執行完畢。
貳、戊○○（綽號錢龜、阿尉）與甲○○係同居之男女朋友關係
    ；丁○○（綽號錢嫂）係戊○○之母；丙○○（綽號阿明）
    係甲○○之舅舅；乙○○（綽號百六）則與戊○○係多年朋
    友關係。戊○○、丁○○、甲○○、乙○○、丙○○等人均
    知海洛因係毒品危害防制條例第二條第二項第一款所規定之
    第一級毒品，不得非法持有、販賣；戊○○、甲○○、乙○○亦均明知甲基安非他命係毒品危害防制條例第二條第二項
    第二款所規定之第二級毒品，不得非法持有、販賣；詎戊○○、丁○○、甲○○、乙○○、丙○○等人竟基於販賣第一
    級毒品海洛因以營利之犯意；戊○○、甲○○、乙○○另有
    基於販賣第二級毒品甲基安非他命以營利之犯意；而先後為
    下列販賣第一、二級毒品之犯行。其等犯罪模式係由戊○○
    販入取得第一級毒品海洛因，或由戊○○一人，或由丁○○
    、甲○○、乙○○、丙○○其中之一人或數人與戊○○基於
    共同販賣第一級毒品海洛因以營利之犯意聯絡，並均以高於
    販入價格之價金，實行將第一級毒品海洛因賣給他人並收取
    價金之行為；或由戊○○販入取得第二級毒品甲基安非他命
    ，再由甲○○、乙○○與戊○○基於共同販賣第二級毒品甲
    基安非他命以營利之犯意聯絡，並以高於販入價格之價金，
    實行將第二級毒品甲基安非他命賣給他人並收取價金之行為
    。又在九十六年六月三十日之前，除丙○○之外，戊○○、
    丁○○、甲○○、乙○○等人均有共同販賣第一級毒品海洛
    因以營利之概括犯意，戊○○、乙○○亦有販賣第二級級毒
    品甲基安非他命以營利之概括犯意。其等犯罪情形如下：
甲、九十六年六月三十日之前部分：
○一、販賣第一級毒品海洛因給洪瑋倢部分：
（一）洪瑋倢曾於九十五年三月中旬，在綽號「錢嫂」之丁○○
      位於彰化縣埔心鄉○○路○段一○○號之住處，向丁○○
      稱「那個一張」（指購買一千元海洛因）後，即由丁○○
      與戊○○基於共同販賣第一級毒品海洛因以營利之犯意聯
      絡，由丁○○將戊○○販入之第一級毒品海洛因，連續二
      次均以每小包新台幣（下同）一千元之代價，賣給洪瑋倢
      二次，丁○○與戊○○就此部分共同販賣第一級毒品海洛
      因所得之財物共計二千元。
（二）嗣因丁○○已向洪瑋倢告知戊○○之行動電話號碼000
      0000000號，並告知洪瑋倢如欲再購買第一級毒品
      海洛因時，請直接與綽號「阿尉」之戊○○聯繫即可，洪
      瑋倢乃自九十五年四月間起，以其所有之行動電話號碼0
      000000000號撥打行動電話號碼0000000
      000號向戊○○購買第一級毒品海洛因十次，每次即在
      電話中稱：「有事找你」或「還你錢」，並以「半天」（
      指五百元海洛因）或「一天」（指一千元海洛因）之暗語
      ，約定購買每包為五百元或一千元之海洛因，並於電話中
      與戊○○約定交易地點進行交易；最後一次係於九十五年
      六月五日十八時許，以前揭方式，在彰化縣埔心鄉○○路
      「客滿滿超市」（以下簡稱客滿滿超市），以五百元向戊○○購得海洛因一小包。戊○○就此部分販賣第一級毒品
      海洛因給洪瑋倢之次數共為十次，除其中一次之交易金額
      為一千元之外，其餘九次之交易金額各為五百元，戊○○
      就此部分販賣第一級毒品因所得之財物共計五千五百元。
○二、販賣第一級毒品海洛因給邱顯昇部分：
（一）邱顯昇自九十五年一月間某日起，以不同地點之公共電話
      ，撥打行動電話號碼0000000000號及0000
      000000號，該二支電話或由丁○○接聽，或由戊○○接聽，如由戊○○接聽，戊○○即單獨一人在電話中與
      邱顯昇約定第一級毒品海洛因之交易事宜；如由丁○○接
      聽，丁○○即基於與戊○○共同販賣第一級毒品海洛因以
      營利之犯意聯絡，由丁○○在電話中與邱顯昇約定第一級
      毒品海洛因之交易事宜。而邱顯昇每次係以在電話中稱：
      「啤酒半箱」（指購買五百元之海洛因）或「啤酒一箱」
      （指購買一千元之海洛因）之暗語，約定購買每包五百元
      或一千元之第一級毒品海洛因；其最多曾以「啤酒五箱」
      （意指購買五千元之海洛因）之暗語，約定購買海洛因。
      至於約定之交易地點，則包括丁○○上開住處屋內或住處
      門口、客滿滿超市、或彰化縣埔心鄉○○村○○路舊館國
      小正門口等處。
（二）邱顯昇即以上揭方式向戊○○購得第一級毒品海洛因五次
      ，其中一次係於九十五年二月初某日，在電話中稱「啤酒
      一箱」後，向戊○○以一千元購得海洛因一小包，另外四
      次之交易金額則除有一次係三千元外，其餘三次均為五百
      元；戊○○就此部分販賣第一級毒品因所得之財物共計五
      千五百元。
（三）又邱顯昇另以上揭方式向丁○○購得第一級毒品海洛因三
      十次，最後一次係於九十五年四月二十七日十二時三十七
      分許，邱顯昇以公共電話0000000000號（址設
      ：彰化縣埔心鄉○○村○○路７２６號），撥打行動電話
      號碼0000000000號，由丁○○接聽，邱顯昇遂
      與丁○○約定在丁○○上開住處，向丁○○購得一千元之
      海洛因一小包，並於同日十三時許，在其位於彰化縣永靖
      鄉同安村中宅巷二八號之住處，為警查獲其持有上開向丁○○購得之海洛因一小包；另外二十九次之交易金額則除
      有一次係五千元外，其餘二十八次均為五百元；丁○○與
      戊○○就此部分共同販賣第一級毒品海洛因所得之財物共
      計二萬元。
○三、販賣第一級毒品海洛因給江柏宣部分：
（一）江柏宣自九十五年二月間某日起，以其家中之00000
      0000號電話或公共電話，撥打行動電話號碼0000
      000000號0000000000號，該二支電話或
      由戊○○接聽，或由丁○○接聽；如由戊○○接聽，戊○○即單獨一人在電話中與江柏宣約定第一級毒品海洛因之
      交易事宜；如由丁○○接聽，丁○○即基於與戊○○共同
      販賣第一級毒品海洛因以營利之犯意聯絡，由丁○○在電
      話中與江柏宣約定第一級毒品海洛因之交易事宜；並由江
      柏宣到約定之交易地點，或直接前往丁○○、戊○○位於
      彰化縣埔心鄉○○路○段一百號之上開住處購買第一級毒
      品海洛因。
（二）其中，江柏宣有二次係以公共電話撥打00000000
      00號行動電話與丁○○聯繫後，在丁○○之上開住處，
      向丁○○購得一千元之海洛因各一小包；另有二次係直接
      至丁○○上開住處向丁○○購得一千元之海洛因各一小包
      。丁○○與戊○○就此部分共同販賣第一級毒品海洛因所
      得之財物共計四千元。
（三）江柏宣又另有四次係撥打0000000000號行動電
      話，與戊○○約定在戊○○之上開住處，向戊○○購得一
      千元之海洛因各一小包；另有二次則係直接前往戊○○上
      開住處，向戊○○購得一千元之海洛因各一小包。其中一
      次江柏宣係於九十五年五月二十日二十時許，以家中電話
      000000000號，撥打行動電話號碼000000
      0000號與接聽電話之戊○○約定在客滿滿超市進行交
      易，嗣於同日二十時五十分許，由乙○○基於與戊○○共
      同販賣第一級毒品海洛因以營利之犯意聯絡，由乙○○出
      面將約定之第一級毒品海洛因一小包交付給江柏宣，並向
      江柏宣收取一千元而完成交易。戊○○就此部分販賣第一
      級毒品因所得之財物共計六千元。而乙○○與戊○○共同
      販賣第一級毒品因該次所得之財物則係一千元。
○四、販賣第一級毒品海洛因給羅清耀部分：
（一）羅清耀於九十五年五月十八日以其所有之0000000
      000號行動電話，撥打0000000000號行動電
      話，並由甲○○接聽，羅清耀於電話中，便以「一天」為
      暗語向甲○○約定購買一千元海洛因一小包，甲○○即基
      於與戊○○共同販賣第一級毒品海洛因以營利之犯意聯絡
      ，與羅清耀約定以彰化縣埔心鄉○○路「ＡＢＣ保齡球館
      」為交易地點，後再由戊○○出面將約定之第一級毒品海
      洛因一小包交付給羅清耀，並向羅清耀收取一千元而完成
      交易。戊○○與甲○○就此部分販賣第一級毒品因所得之
      財物共計一千元。
（二）羅清耀復於同年五月十九日以前揭方式在電話中與戊○○
      約定在彰化縣埔心鄉大潤發大賣場附近交易，於抵達約定
      地點撥打上開行動電話時，復由甲○○接聽並約在門口，
      嗣於同日十四時四十分許，由戊○○駕駛自小客車搭載甲○○，一同至彰化縣埔心鄉大潤發大賣場旁之「礦太加油
      站」，交付一千元毒品海洛因一小包，並收取一千元現金
      。戊○○與甲○○就此部分販賣第一級毒品因所得之財物
      共計一千元。
（三）羅清耀另於九十五年五月二十日，以前揭方式在電話中與
      戊○○約定在彰化縣員林鎮龍邦大樓交易，並向戊○○以
      一千元購買海洛因一小包而完成交易。戊○○就此部分販
      賣第一級毒品因所得之財物共計一千元。
○五、販賣第一級毒品海洛因給江忠厚部分：
（一）江忠厚自九十五年一月間某日起，以公共電話撥打000
      0000000號行動電話，或由甲○○接聽，或由戊○○接聽；如由戊○○接聽，戊○○即單獨一人在電話中與
      江柏宣約定第一級毒品海洛因之交易事宜；如由甲○○接
      聽，甲○○即基於與戊○○共同販賣第一級毒品海洛因以
      營利之犯意聯絡，由甲○○在電話中與江柏宣約定第一級
      毒品海洛因之交易事宜。江忠厚在電話中，係以：「一張
      」之暗語（指購買一千元之海洛因），分別與甲○○或戊○○約定交易地點後（包括彰化縣埔心鄉「客滿滿超市」
      、彰化縣員林鎮龍邦大樓、「彰化縣員林鎮「燦坤電子商
      店」、彰化縣員林鎮「巧合理容店」等地），均由戊○○
      出面進行交易。
（二）其中，除江忠厚第一次撥打電話係由甲○○接聽，並由戊○○將第一級毒品海洛因一包以一千元之代價與江忠厚完
      成交易之外；尚有一次係於九十五年五月二十二日二十二
      時四十二分許，由江忠厚以公共電話000000000
      號，撥打行動電話號碼0000000000號，由甲○○接聽，江忠厚並向甲○○稱要「拿一張還他」之暗語後
      ，甲○○即將電話交給戊○○接聽，並與戊○○約定在彰
      化縣永靖鄉福興村的榕樹公（地名）進行交易，嗣於聯繫
      完畢後，戊○○即於當日二十三時十分許到約定地點與江
      忠厚進行交易，江忠厚便以一千元之代價向戊○○購得海
      洛因一小包。戊○○與甲○○就此部分共同販賣第一級毒
      品因所得之財物共計二千元。
（三）江忠厚另以上開方式向戊○○購買第一級毒品海洛因十八
      次，除其中一次為二千元外，其他十七次均為一千元；戊○○就此部分販賣第一級毒品因所得之財物共計一萬九千
      元。
○六、販賣第一級毒品海洛因給徐崇恩部分：
（一）徐崇恩自九十五年四月間某日起，以其所有之行動電話號
      碼0000000000號，撥打0000000000
      號行動電話予丁○○，或撥打0000000000號及
      0000000000號行動電話予戊○○；就戊○○接
      聽電話部分，戊○○即單獨一人在電話中與徐崇恩約定第
      一級毒品海洛因之交易事宜；如由丁○○接聽，丁○○即
      基於與戊○○共同販賣第一級毒品海洛因以營利之犯意聯
      絡，由丁○○在電話中與徐崇恩約定第一級毒品海洛因之
      交易事宜。徐崇恩在電話中，係以：「一五」或「一箱」
      之暗語，約定購買一千五百元或一千元之海洛因一小包，
      並由接聽電話之人與徐崇恩約定交易地點（包括彰化縣埔
      心鄉「客滿滿超市」、戊○○與丁○○位於彰化縣埔心鄉
      ○○路○段１００號之住處、彰化縣員林鎮員生醫院、彰
      化縣員林鎮龍邦大樓或彰化縣埔心鄉舊館村之某水溝邊）
      。
（二）徐崇恩在上述期間，向丁○○購買第一級毒品海洛因五次
      ，其中有三次係購買五百元之海洛因一小包、有一次係購
      買一千元之海洛因一小包、另有一次係購買一千五百元之
      海洛因一小包。其中就購買五百元之海洛因一小包部分，
      徐崇恩在撥打電話向丁○○約定購買之數量、金額、及交
      易時間與地點之後，係由乙○○與丁○○、戊○○基於共
      同販賣第一級毒品海洛因以營利之犯意聯絡，由乙○○攜
      帶上開海洛因一小包，至約定之彰化縣埔心鄉舊館村之一
      條水溝旁交付給徐崇恩，並向徐崇恩收取五百元以完成交
      易。丁○○與戊○○就此部分共同販賣第一級毒品海洛因
      所得之財物共計四千元。乙○○另與丁○○、戊○○共同
      販賣第一級毒品海洛因該次所得之財物則為五百元。
（三）徐崇恩在上述期間，另向戊○○購買第一級毒品海洛因七
      次，其中有三次係購買五百元之海洛因一小包、有二次係
      購買一千元之海洛因一小包、另有二次則係購買一千五百
      元之海洛因一小包；戊○○就此部分販賣第一級毒品因所
      得之財物共計六千五百元。
○七、販賣第一級毒品海洛因及第二級毒品甲基安非他命給庚○○部分：
（一）庚○○自九十五年三月間某日起，以其所有之行動電話號
      碼00000000000號、家中電話0000000
      00號或公共電話，撥打行動電話號碼00000000
      00號及0000000000號，或由戊○○接聽，或
      由甲○○接聽；如由戊○○接聽，戊○○即單獨一人在電
      話中與庚○○約定第一級毒品海洛因及第二級毒品甲基安
      非他命之交易事宜；如由甲○○接聽，甲○○即基於與戊○○共同販賣第一級毒品海洛因及第二級毒品甲基安非他
      命以營利之犯意聯絡，由甲○○在電話中與庚○○約定第
      一級毒品海洛因及第二級毒品甲基安非他命之交易事宜。
      庚○○在電話中，係以：「男生工」、「硬的」之暗語表
      示要購買第二級毒品甲基安非他命，另以「一張」、「一
      天」之暗語指要購買一千元之第一級毒品海洛因，甲○○
      或戊○○並與庚○○約定交易地點（彰化縣埔心鄉「客滿
      滿超市」、戊○○於彰化縣埔心鄉○○路○段一○○號之
      住處、彰化縣員林鎮山路柏士出租大樓、彰化縣員林鎮龍
      邦大樓）後，再完成交易。
（二）庚○○在上述期間，撥打電話由甲○○接聽並由甲○○單
      獨一人到約定地點完成交易部分，共有一次，甲○○係將
      第一級毒品海洛因一包及第二級毒品甲基安非他命一包各
      以一千元之代價同時賣給庚○○，並向庚○○收取二千元
      。另有一次甲○○在接聽電話之後，係與戊○○於九十五
      年五月十九日二十二時許，一起到「客滿滿超市」將第一
      級毒品海洛因一包以一千元之代價賣給庚○○並收取一千
      元之價金。甲○○與戊○○就此部分共同販賣第一、二級
      毒品所得之財物共計三千元。
（三）庚○○在上述期間，撥打電話由戊○○接聽之情形共有十
      次。其中一次係由戊○○與乙○○基於同時販賣第一級毒
      品海洛因及第二級毒品甲基安非他命之犯意聯絡，推由乙○○攜帶海洛因及甲基安非他命各一包至約定地點交付給
      庚○○，並向庚○○收取二千元以完成交易；另有一次則
      係由戊○○與乙○○基於共同販賣第二級毒品甲基安非他
      命以營利之犯意聯絡，推由乙○○於九十五年五月二十日
      十三時四十分許，攜帶甲基安非他命一包至約定地點交付
      給庚○○，並向庚○○收取一千元以完成交易。另外八次
      係由戊○○攜帶第一級毒品海洛因或第二級毒品甲基安非
      他命至約定地點交付給庚○○，並向庚○○收取價金；其
      中，除曾有二次係分別將第一級毒品海洛因及第二級毒品
      甲基安非他命各以二千元之代價賣給庚○○之外，其他六
      次係分別交易各一千元之第一級毒品海洛因或第二級毒品
      甲基安非他命。戊○○就此部分販賣第一、二級毒品所得
      之財物共計一萬三千元；而乙○○與戊○○共同販賣第一
      級毒品海洛因及第二級毒品甲基安非他命所得之財物，則
      為其中之三千元。
○八、販賣第一級毒品海洛因給己○○部分：
（一）己○○自九十五年三月間某日起，以其所有之行動電話號
      碼0000000000號、0000000000號或
      公共電話，撥打0000000000號行動電話，或由
      甲○○接聽，或由戊○○接聽；如由戊○○接聽，戊○○
      即單獨一人在電話中與己○○約定第一級毒品海洛因之交
      易事宜；如由甲○○接聽，甲○○即基於與戊○○共同販
      賣第一級毒品海洛因以營利之犯意聯絡，由甲○○在電話
      中與己○○約定第一級毒品海洛因之交易事宜。己○○在
      電話中，係以：「查某工」之暗語代表第一級毒品海洛因
      ；「一個工人」、「拿一千元給你」之暗語指要購買一千
      元之海洛因；並與甲○○或戊○○約定交易地點（彰化縣
      埔心鄉「客滿滿超市」）之後，再為交易。
（二）己○○在上述期間，撥打電話由甲○○接聽，並由甲○○
      與戊○○共同至約定地點完成第一級毒品海洛因之交易者
      共有三次，每次以一千元購得第一級毒品海洛因一包；甲○○與戊○○就此部分共同販賣第一級毒品因所得之財物
      共計三千元。
（三）己○○在上述期間，撥打電話由戊○○接聽之情形有二次
      ，戊○○在接聽電話並與己○○在電話中約定購買之數量
      、金額、及交易時間與地點之後，係由乙○○與戊○○基
      於共同販賣第一級毒品海洛因以營利之犯意聯絡，由乙○○每次各攜帶海洛因一小包，至約定之地點交付給己○○
      ，並向己○○收取一千元以完成交易。其中一次己○○係
      於九十五年五月二十日十九時四十分許，在以前揭方式與
      戊○○電話聯繫後，由乙○○在客滿滿超市與己○○完成
      一千元之海洛因交易。乙○○與戊○○就此部分共同販賣
      第一級毒品因所得之財物共計二千元。
○九、販賣第一級毒品海洛因給謝宗瑋部分：
（一）謝宗瑋於九十五年五月二十一日十一時、及同日十二時許
      ，接續以其所有之行動電話號碼0000000000號
      ，撥打0000000000號行動電話，由戊○○接聽
      電話，並在電話以約定購買第一級毒品海洛因二小包共計
      一千元，且於電話中約定交易地點為客滿滿超市。
（二）戊○○在接聽電話並與謝宗瑋在電話中約定購買之數量、
      金額、及交易時間與地點之後，係由乙○○與戊○○基於
      共同販賣第一級毒品海洛因以營利之犯意聯絡，由乙○○
      攜帶上開海洛因至約定之地點交付給謝宗瑋，並向謝宗瑋
      收取一千元以完成交易。乙○○與戊○○就此部分共同販
      賣第一級毒品因所得之財物共計一千元。
一○、販賣第一級毒品海洛因給林振成部分：
（一）林振成於九十五年五月二十日十二時四十五分許，以其所
      有之0000000000號行動電話，撥打戊○○持用
      之0000000000號行動電話，由戊○○接聽電話
      ，林振成便在電話中表達欲購買第一級毒品海洛因之意，
      待雙方聯繫後，戊○○即與甲○○共同基於販賣第一級毒
      品海洛因以營利之犯意聯絡，一同前往林振成位於彰化縣
      大村鄉之住處，林振成便以自己所有之上開行動電話（0
      000000000號）機具一支（內含非屬林振成所有
      且林振成亦無權處分之行動電話ＳＩＭ卡）為代價，並由
      甲○○從自己之皮包內拿出第一級毒品海洛因一小包（四
      分之一錢）給林振成，以完成該次第一級毒品之交易行為
      。甲○○與戊○○就此部分共同販賣第一級毒品因所得之
      財物，係上開0000000000號之行動電話機具一
      支。
（二）另林振成另於九十五年六月二十八日十九時許，以騎腳踏
      車之方式，前往丁○○位於彰化縣埔心鄉○○路○段一○○號之住處，向與戊○○有共同販賣第一級毒品海洛因以
      營利之犯意聯絡之丁○○，以一千元代價購得第一級毒品
      海洛因一小包。丁○○與戊○○就此部分共同販賣第一級
      毒品因所得之財物共計一千元。
一一、販賣第一級毒品海洛因給郭柏毅部分：
（一）郭柏毅於九十五年五月間，以其所有之行動電話號碼00
      00000000號，撥打0000000000號行動
      電話，或由甲○○接聽，或由戊○○接聽；如由戊○○接
      聽，戊○○即單獨一人在電話中與郭柏毅約定第一級毒品
      海洛因之交易事宜；如由甲○○接聽，甲○○即基於與戊○○共同販賣第一級毒品海洛因以營利之犯意聯絡，由甲○○在電話中與郭柏毅約定第一級毒品海洛因之交易事宜
      。郭柏毅在電話中，係以：「１」、「３」之暗語指欲購
      買一千元、三千元之第一級毒品海洛因，並與甲○○或戊○○約定交易地點（彰化縣埔心鄉○○路之魚市場、彰化
      縣埔心鄉「客滿滿超市」）後，再完成交易。
（二）郭柏毅在上述期間，撥打電話由甲○○接聽，並由甲○○
      與戊○○共同至約定地點完成第一級毒品海洛因之交易者
      有一次，此次係以一千元購得第一級毒品海洛因一包；甲○○與戊○○就此部分共同販賣第一級毒品因所得之財物
      為一千元。
（三）郭柏毅在上述期間，撥打電話由戊○○接聽，並由戊○○
      至約定地點完成第一級毒品海洛因之交易者有一次，此次
      係以一千元購得第一級毒品海洛因一包；戊○○就此部分
      販賣第一級毒品因所得之財物為一千元。
（四）又甲○○另曾於九十五年五月十七日十二時十五分許，與
      戊○○共同基於販賣第一級毒品海洛因以營利之犯意聯絡
      ，由甲○○在彰化縣埔心鄉○○路魚市場旁之「四海遊龍
      」鍋貼專賣店外，將戊○○販入之第一級毒品海洛因一包
      以三千元之代價賣給郭柏毅並向郭柏毅收取上開價金。甲○○與戊○○就此部分共同販賣第一級毒品因所得之財物
      為三千元。
乙、九十六年七月一日以後部分：
一、徐崇恩於九十五年七月四日與乙○○合資向戊○○購買第一
    級毒品海洛因（徐崇恩出資五百元，乙○○出資四百八十元
    ），並由乙○○以徐崇恩之前揭電話撥打電話戊○○持用之
    0000000000號行動電話與戊○○聯繫後，戊○○
    即與丙○○基於共同販賣第一級毒品海洛因以營利之犯意聯
    絡，推由丙○○於同日十九時四十分許，乘坐不知情之某成
    年男子所駕駛之銀色自小客車，至彰化縣員林鎮之龍邦大樓
    ，將第一級毒品海洛因一包以九百八十元之代價交給乙○○
    ，嗣因該次交付之海洛因份量不足，又將該包海洛因取回，
    再將補足份量之海洛因一包攜至同一地點交付而完成第一級
    毒品海洛因之交易。丙○○與戊○○就此部分共同販賣第一
    級毒品因所得之財物為九百八十元。
二、甲○○與戊○○又基於共同並同時販賣第一級毒品海洛因及
    第二級毒品甲基安非他命以營利之犯意聯絡，推由甲○○於
    九十五年七月四日二十一時許，在彰化縣員林鎮○○路柏士
    出租大樓，將第一級毒品海洛因一包及第二級毒品甲基安非
    他命一包，各以一千元之代價同時賣給庚○○，並由甲○○
    向庚○○收取上開二千元以完成交易。甲○○與戊○○就此
    部分共同販賣第一、二級毒品所得之財物共為二千元。
、嗣於九十五年七月八日十二時三十分許，由臺灣彰化地方法
    院檢察署檢察官指揮彰化縣警察局員林分局警員，在彰化縣
    員林鎮○○里○○街一五七巷十八號執行拘提時，當場扣得
    由甲○○主動交付如附表壹所示之物（其中之海洛因及甲基
    安非他命分別係供甲○○之母及甲○○施用之毒品，甲基安
    非他命玻璃吸食器係甲○○施用甲基安非他命所用之物；電
    子磅秤一個係綽號「阿東」之人所有；呼叫器一個係戊○○
    所有為躲避警方供聯絡之用；行動電話及現金均係甲○○所
    有，並與販賣毒品無關）；並在戊○○所藏身之上開地點樓
    梯間起出如附表貳所示之物（其中編號一、二係戊○○所有
    並供販賣之第一、二級毒品，編號三係戊○○所有並供紀錄
    販賣毒品帳目及聯絡電話之用，編號六、八、九係戊○○所
    有並供使用上開門號ＳＩＭ卡以供販賣毒品聯絡之用，編號
    十四、十五、十六、十七之扣押物品則係分別用來盛放、分
    裝、及放置毒品供販賣之用；其餘編號四、五、七、十、十
    一、十二、十三之扣押物品，則與本案之販賣毒品並無關聯
    ）。復於同日十四時十分許，由彰化縣警察局員林分局員警
    持原審法院核發之搜索票，在彰化縣埔心鄉○○路○段一○○號，扣得丁○○所持有如附表所示之物（均係其子錢世
    彬所有，而與本案犯行無關）。
肆、案經彰化縣警察局員林分局移請及由臺灣彰化地方法院檢察
    署檢察官偵查起訴。
    理  由
壹、本案上訴人即被告戊○○（以下簡稱為被告戊○○）在本院
    審理時，除否認有於九十五年五月二十日與乙○○共同販賣
    甲基安非他命給證人庚○○，及否認有於九十五年七月四日
    與丙○○共同販賣海洛因給徐崇恩及乙○○之外，對上開其
    餘之犯行大致均為認罪之陳述；就其否認犯罪部分，則係辯
    稱：伊並未於九十五年五月二十日販賣甲基安非他命給證人
    庚○○，而九十五年七月四日之海洛因係乙○○向伊要，伊
    才交付，伊並未收取任何金錢等語。又本案上訴人即被告丁○○（以下簡稱為被告丁○○）在本院審理時，亦坦承伊有
    上開接聽電話及交付毒品等行為，但仍以：此係伊子戊○○
    叫伊所為，伊不知所交付之物係毒品海洛因等語置辯。另本
    案上訴人即被告甲○○（以下簡稱為被告甲○○）在本院準
    備程序雖曾否認有與戊○○共同販賣第一級毒品海洛因，但
    在本院審理期日則大致已對上開犯行均為認罪之陳述。至於
    本案上訴人即被告乙○○（以下簡稱為被告乙○○）固坦承
    其有代被告戊○○交付海洛因給江柏宣，但否認有與戊○○
    共同販賣毒品給徐崇恩、謝宗瑋、庚○○、己○○等人。至
    於本案上訴人即被告丙○○（以下簡稱為被告丙○○）則否
    認有何犯罪情事，並辯稱：伊於九十五年七月四日十九時四
    十分，在離開戊○○住處之時，雖有順便搭乘坐友人駕駛之
    銀色自小客車前往彰化縣員林鎮○○路與惠明街口已倒塌之
    龍邦大樓前，但交付物品給乙○○之人係司機，伊行動不便
    只是坐在車上，伊事先亦未與戊○○有共同販賣毒品之犯意
    聯絡，應不為罪等情。
貳、證據能力部分：
一、按被告以外之人於偵查中向檢察官所為陳述，除顯有不可信
    之情況者外，得為證據，此於刑事訴訟法第一百五十九條之
    一第二項定有明文。蓋因檢察官與法官同為司法官署，且檢
    察官代表國家偵查犯罪，依法有訊問被告、證人及鑑定人之
    權力，且須對被告有利、不利之情形均應注意，況徵諸實務
    運作，檢察官實施刑事偵查程序，亦能恪遵法定程序之要求
    ，不致有違法取證情事且可信度極高，是被告以外之人前於
    偵查中已具結而為證述，除反對該項供述得具有證據能力之
    一方，已釋明「顯有不可信之情況」之理由外，不宜以該證
    人未能於審判中接受他造之反對詰問為由，即遽指該證人於
    偵查中之陳述不具證據能力，方符前揭法條之立法意旨。經
    查本案證人洪瑋倢、邱顯昇、江柏宣、羅清耀、江忠厚、徐
    崇恩、庚○○、己○○、謝宗瑋、林振成於檢察官偵查中所
    為之陳述，均經具結，被告戊○○等五人及其等辯護人亦鈞
    未指摘檢察官在為上開偵訊時，有任何不法取供之情形，是
    客觀上並無顯不可信之情況，則上開證人於偵查中之證言自
    具有證據能力。
二、按被告以外之人於審判外之陳述，雖不符前四條之規定，而
    經當事人於審判程序同意作為證據，法院審酌該言詞陳述或
    書面陳述作成時之情況，認為適當者，亦得為證據。當事人
    、代理人或辯護人於法院調查證據時，知有第一百五十九條
    第一項不得為證據之情形，而未於言詞辯論終結前聲明異議
    者，視為有前項之同意，此於刑事訴訟法第一百五十九條之
    五亦有明文規定。上開立法意旨在於傳聞證據未經當事人之
    反對詰問予以核實，原則上先予排除，惟若當事人已放棄詰
    問或未聲明異議，基於證據資料愈豐富，愈有助於真實發現
    之理念，且強化言詞辯論主義，法院自可承認該傳聞證據例
    外擁有證據能力。經查：證人洪瑋倢、邱顯昇、江柏宣、羅
    清耀、江忠厚、林振成分別於警訊中之陳述，雖均係被告以
    外之人於審判外之陳述，性質上屬傳聞證據，惟經檢察官及
    被告戊○○等五人及其等辯護人均同意作為證據，本院審酌
    各該言詞陳述作成時之情況，查無有任何不法之情狀，認為
    適當，爰依刑事訴訟法第一百五十九條之五之規定，採為證
    據。
三、再按有事實足認被告或犯罪嫌疑人有最輕本刑為三年以上有
    期徒刑之罪嫌，並危害國家安全或社會秩序情節重大，而有
    相當理由可信其通訊內容與本案有關，且不能或難以其他方
    法蒐集或調查證據者，得發通訊監察書。通訊監察書，偵查
    中由檢察官依司法警察機關聲請或依職權核發，審判中由法
    官依職權核發。又除法律另有規定外，實施刑事訴訟程序之
    公務員因違背法定程序取得之證據，其有無證據能力之認定
    ，應審酌人權保障及公共利益之均衡維護。以上於通訊保障
    及監察法第五條第一項第一款、第二項、刑事訴訟法第一百
    五十八條之四分別定有明文。本案被告戊○○所持用門號0
    000000000號行動電話之監聽錄音，為臺灣彰化地
    方法院檢察署核准在案，有詳載聲監案號、案由、監察電話
    、對象及譯文人等之臺灣彰化地方法院檢察署通訊監察書及
    譯文紀錄等附卷可參，係依法所為之監聽；況審酌電話監聽
    侵害被告權益之種類及輕重、對於被告訴訟上防禦不利益之
    程度、犯罪所生之危害或實害等情形，兼顧人權保障及公共
    利益之均衡維護，堪認本件此部分電話監聽合於比例原則，
    應具有證據能力。
、認定事實所憑證據及理由
甲、九十六年六月三十日以前部分
○一、販賣第一級毒品海洛因給洪瑋倢部分：
（一）本案被告丁○○與戊○○上開販賣第一級毒品海洛因給洪
      瑋倢之犯行，業經證人洪瑋倢先後於警訊及偵查中陳述與
      證述明確（見九十五年度他字第一○九八號偵查卷（一）
      第六七至六九頁、第七九至八○頁），並指認上開丁○○
      住處及丁○○、戊○○之照片無誤（同上偵卷第七○至七
      二頁），復有0000000000號行動電話與000
      0000000號行動電話之通訊監察譯文及雙向通聯記
      錄附卷可稽（見彰化縣警察局員林分局員警分貞字第０９
      ５０００７６９３號卷第三一、三二頁）。而證人洪瑋倢
      確曾向被告戊○○購買海洛因乙節，業經原審法院提示證
      人洪瑋倢照片經被告戊○○確認在卷（見原審法院卷（二
      ）第一二九頁反面），堪認證人洪瑋倢之證述為真。另被
      告丁○○雖曾於原審辯稱其不認識證人洪瑋倢，亦不可能
      對證人洪瑋倢告稱可向被告戊○○購買毒品等語；惟證人
      洪瑋倢與被告丁○○並無怨隙且無特殊交誼，則證人洪瑋
      倢應無構詞誣陷被告丁○○之理，是被告丁○○所辯實屬
      卸責之詞，證人洪瑋倢有於前揭時、地向被告丁○○、戊○○購買海洛因一事，應堪認定。
（二）又依據證人洪瑋倢之警、偵訊陳述與證詞，其均指證有於
      九十五年三月中旬，在被告丁○○住處以「那個一張」（
      指購買一千元海洛因）為暗語，向被告丁○○連續二次購
      買各一千元之海洛因，本案被告丁○○有施用毒品前科，
      又能以暗語與證人洪瑋倢完成海洛因之交易，辯稱不知交
      易之物係海洛因，尚難採信。依據證人洪瑋倢之警、偵訊
      陳述與證詞，被告丁○○與戊○○就此部分共同販賣第一
      級毒品海洛因所得之財物共計二千元。又就此後證人洪瑋
      倢與被告戊○○交易部分，依據證人洪瑋倢之警、偵訊陳
      述與證詞，此部分之海洛因交易應有十次，因證人洪瑋倢
      不能記憶每次交易金額，僅能記憶交易金額有五百元及一
      千元，本院爰採有利被告戊○○之認定方式，認其中除有
      一次之交易金額為一千元之外，其餘九次之交易金額均為
      五百元，則被告戊○○就此部分販賣第一級毒品因所得之
      財物，共計五千五百元。
○二、販賣第一級毒品海洛因給邱顯昇部分：
（一）本案被告戊○○及丁○○上開販賣第一級毒品海洛因給邱
      顯昇之犯行，業經證人邱顯昇先後於警訊及偵查中證述在
      卷（見九十五年度他字第一○九八號偵查卷（一）第八二
      至八四頁、第一○四至一○五頁），並指認交易地點及丁○○、戊○○之照片無誤（同上偵卷第八五至八七頁），
      又有證人邱顯昇為警查獲之彰化縣警察局員林分局刑事案
      件報告書、扣押物品目錄表各一份附卷可查（見同上偵卷
      第九五至九九頁）；而證人邱顯昇被警扣得之白色粉末一
      包，亦經法務部調查局鑑定含海洛因成分無誤，此有法務
      部調查局九十五年五月三十日調科壹字第一四○○一二九
      六○號鑑定通知書一紙存卷可考（見同上偵卷第一○二頁
      ）；另證人邱顯昇於上開時、地為警查獲，經採尿送驗結
      果呈嗎啡陽性反應，亦有彰化縣警察局員林分局委託檢驗
      尿液代號與真實姓名對照認證單、詮昕科技股份有限公司
      濫用藥物尿液檢驗報告各一紙在卷可參（見同上偵卷第一
      ○○、一○一頁）。此外，復有0000000000號
      行動電話與000000000號電話之雙向通聯記錄及
      000000000號電話設立基本資料各一份及設置照
      片三張附卷可按（見同上偵卷第八八、八九頁，第九二至
      九四頁）。
（二）被告戊○○就證人邱顯昇證稱其於九十五年四月二十七日
      至丁○○上開住處向丁○○購得海洛因一小包乙事，雖曾
      於原審辯稱：伊當天中午即在彰化縣埔心鄉○○路○段一
      ○○號住處為警搜索，證人邱顯昇如何於當日交易云云。
      惟查被告戊○○係於當日十三時五十分許經彰化縣警察局
      溪湖分局舊館派出所員警執行搜索並拘捕，有卷附該分局
      刑事案件報告書一份可憑，核與證人洪瑋倢證述之購買時
      間並無齟齬，參以被告戊○○亦供稱其有販賣海洛因予證
      人邱顯昇；被告丁○○則供稱證人邱顯昇有時去找戊○○
      ，戊○○在睡覺，便將毒品交易之錢放在戊○○床頭等語
      在卷（見原審法院卷（二）第一三○頁及該頁反面），均
      足認證人洪瑋倢證述屬實。況被告戊○○供稱證人邱顯昇
      係其弟之同學，被告戊○○、丁○○亦未表示渠等與證人
      邱顯昇有何仇恨嫌隙，則證人邱顯昇自無須誣指被告戊○○、丁○○販毒。是證人邱顯昇有於前揭時、地向被告丁○○、戊○○購買海洛因一事，均堪認定。
（三）又依據證人邱顯昇在警、偵訊之陳述與證詞，其向被告戊○○購買海洛因之次數有五次，金額為五百元至三千元不
      等，則除證人邱顯昇有一次係於九十五年二月初某日，在
      電話中稱「啤酒一箱」，後向被告戊○○以一千元購得海
      洛因一小包之外，其餘四次本院亦採有利被告戊○○之認
      定方式，認其中除有一次之交易金額係三千元外，其餘三
      次之交易金額均為五百元；則被告戊○○就此部分販賣第
      一級毒品因所得之財物共計五千五百元。又就證人邱顯昇
      透過被告丁○○購得第一級毒品海洛因部分，證人邱顯昇
      雖證稱有三十至四十次，但其既又證稱不記得確實之次數
      ；則超過三十次部分，尚屬無從認定。另就購買金額部分
      ，證人邱顯昇既不能記憶每次交易金額，僅能記憶交易金
      額係從五百元至五千元不等，則除證人邱顯昇最後一次於
      九十五年四月二十七日十三時向被告丁○○購得一千元之
      海洛因一小包之外，就其餘二十九次部分，本院爰採有利
      被告戊○○、丁○○之認定方式，認其中除有一次之交易
      金額為五千元之外，其餘二十八次之交易金額均為五百元
      ，則被告戊○○、丁○○就此部分販賣第一級毒品因所得
      之財物，共計二萬元。
○三、販賣第一級毒品海洛因給江柏宣部分：
（一）本案被告戊○○、丁○○、乙○○此部分之犯行，業經證
      人江柏宣先後於警訊、偵查中陳述與證述綦詳（見九十五
      年度他字第一○九八號偵查卷（一）第一四○、一四一頁
      、第二三三、二三四頁），並指認交易地點及丁○○、戊○○、乙○○之照片無誤（同上偵卷第一四二至一四五頁
      ），復有行動電話號碼0000000000與電話號碼
      000000000號之雙向通聯記錄及通訊監察譯文、
      電話號碼000000000號申裝地址、證人江柏宣全
      戶戶籍資料查詢結果各一份、電話號碼00000000
      0號自九十五年一月十二日起至九十五年六月二十五日止
      與行動電話號碼0000000000、0000000
      000號之雙向通聯記錄各一份在卷可稽（分見同上偵卷
      第一四六至一五一頁、第二三九至二五六頁），另有彰化
      縣警察局員林分局委託檢驗尿液代號與真實姓名對照認證
      單、詮昕科技股份有限公司濫用藥物尿液檢驗報告在卷可
      據（見彰化縣警察局員林分局員警刑字第０９５０００７
      ８６０號卷第一四四、一四五頁）。就被告乙○○有於九
      十五年五月二十日參與上開犯罪部分，亦經被告戊○○、
      及乙○○供認無訛（見原審法院卷（二）第一三○至一三
      一頁），核與證人江柏宣前開證述相符，應可採信。
（二）又就證人江柏宣購買第一級毒品海洛因之次數方面，其於
      警、偵訊中，雖證稱其和被告丁○○以電話聯繫再為交易
      之次數有二、三次，直接到丁○○住處交易次數有二、三
      次，但上開各超過二次部分，證人江柏宣既亦無法確認，
      本院自屬無從認定有次事實；爰均為：證人江柏宣和被告
      丁○○以電話聯繫再為交易之次數有二次，直接到被告丁○○住處交易之次數亦為二次之認定。因證人江柏宣已證
      稱每次交易金額均為一千元，則上開四次之交易金額應為
      四千元。另就證人江柏宣和和被告戊○○聯繫並交易海洛
      因之次數方面，除證人江柏宣證稱其有一次直接到被告戊○○住處向被告戊○○購得一千元之海洛因各一小包、及
      於九十五年五月二十日二十時五十分許，另向乙○○收取
      第一級毒品海洛因一小包並交付給乙○○一千元等二次外
      ，證人江柏宣雖證稱其另和被告戊○○以電話聯繫再為交
      易之次數有四、五次，但超過四次部分，證人江柏宣既亦
      無法確認，本院自屬無從認定有次事實，本院爰為此部分
      交易次數係屬四次之認定。因證人江柏宣已證稱每次交易
      金額均為一千元，則上開四次之交易金額應為四千元。
○四、販賣第一級毒品海洛因給羅清耀部分：
（一）本案被告戊○○、甲○○此部分之犯行，業經證人羅清耀
      先後於警、偵訊中陳述與證述詳實（見九十五年度他字第
      一○九五號偵查卷（二）第二、三頁、第七八、七九頁）
      ，並指認交易地點及戊○○、甲○○之照片無誤（同上偵
      卷第四至六頁），復有詮昕科技股份有限公司濫用藥物尿
      液檢驗報告在卷可據（見見彰化縣警察局員林分局員警刑
      字第０９５０００７８６０號卷第五九、六○頁），核與
      被告戊○○供稱其駕駛自小客車搭載甲○○送交毒品予證
      人羅清耀等語及被告甲○○供承其有幫被告戊○○接聽電
      話並搭乘戊○○所駕駛車輛一起送交毒品予證人羅清耀等
      語均相符（見原審法院卷（二）第一三一頁），復有行動
      電話號碼0000000000號與行動電話號碼000
      0000000號之雙向通聯記錄及通訊監察譯文、電話
      號碼0000000000號設立基本資料各一份在卷可
      稽（分見同上偵卷第七至十一頁），事證甚為明確。
（二）又就交易之次數與金額方面。本案證人羅清耀已證稱九十
      五年五月十八日、十九日、二十日各交易一次，每次購買
      一千元之海洛因，其中第一、二次均是由被告甲○○接聽
      電話，五月十九日該次，被告甲○○亦有和被告戊○○一
      同前來交易毒品；則被告戊○○上開三次販賣海洛因之交
      易金額應共為三千元，被告甲○○參與共同販賣海洛因之
      交易金額部分，則為其中之二千元。
○五、販賣第一級毒品海洛因給江忠厚部分：
（一）本案被告戊○○、甲○○此部分之犯行，業經證人江忠厚
      先後於警、偵訊中陳述與證述詳實（見九十五年度他字第
      （見九十五年度他字第一○九八號偵查卷（二）第一五、
      一六頁），並指認交易地點及戊○○之照片無誤（同上偵
      卷第十七、二○頁），被告戊○○亦坦認其有販賣海洛因
      予證人江忠厚（見原審法院卷（二）第一三一頁反面），
      復有行動電話號碼0000000000號與電話號碼0
      00000000號之雙向通聯記錄及通訊監察譯文各一
      份在卷足憑（分見同上偵卷第二一至二二頁），足徵被告
      戊○○確有販賣海洛因予證人江忠厚。另觀諸證人江忠厚
      之證述，其雖不認識被告甲○○，惟其證稱有時撥打被告
      戊○○之前揭行動電話，有時係由女子接聽，核與被告甲○○供稱其會幫被告戊○○接聽行動電話並約定交易時間
      、地點、數量等事宜相符，足認被告戊○○與被告甲○○
      有共同販賣海洛因予證人江忠厚。
（二）又就交易之次數方面，證人江忠厚雖證稱有二、三十次，
      但其既不能記得確實之次數；則超過二十次部分，本院尚
      屬無從認定有此事實。又就被告甲○○參與部分，除證人
      江忠厚於九十五年五月二十二日二十二時四十二分許，以
      公共電話000000000號，撥打行動電話號碼00
      00000000號，係由被告甲○○接聽，其後再由被
      告戊○○於同日二十三時十分許到彰化縣永靖鄉福興村的
      榕樹公（地名）將海洛因一包以一千元賣給證人江忠厚該
      次外，就其餘十九次之交易部分，證人江忠厚既僅能證稱
      被告甲○○剛開始有接聽電話，但其不能記得被告甲○○
      接聽電話之確實次數等語；則採最有利被告甲○○之認定
      方式，就此十九次本院只能認定被告甲○○第一次有接聽
      電話。又就此十九次之交易金額部分，證人江忠厚僅能記
      憶每次交易金額為一千元至二千元，但不能明確記憶每次
      交易金額；本院爰採最有利被告戊○○、甲○○二人之認
      定方式，而為：被告甲○○第一次接聽電話之後，係由被
      告戊○○將第一級毒品海洛因一包以一千元之代價與證人
      江忠厚完成交易，至其他十八次由證人江忠厚以上開方式
      向被告戊○○購買第一級毒品海洛因部分，除其中一次為
      二千元外，其他十七次均為一千元之認定。則被告戊○○
      就其販賣第一級毒品因給證人江忠厚所得之全部財物共計
      二萬一千元。被告甲○○參與共同販賣海洛因之交易金額
      部分，則為其中之二千元。
○六、販賣第一級毒品海洛因給徐崇恩部分：
（一）本案被告戊○○、丁○○、乙○○此部分之犯行，業經證
      人徐崇恩先後於偵查中及於原審法院審理時結證明確（見
      九十五年度他字第一○九八號偵查卷（二）第八四、八五
      頁，原審卷二第五三至五七頁），復有行動電話號碼00
      00000000號與行動電話號碼000000000
      0號之雙向通聯記錄及通訊監察譯文、00000000
      00號行動電話之申設資料、使用人資料各一份在卷足憑
      （見同上偵卷第三七至四五頁），另有彰化縣警察局員林
      分局委託檢驗尿液代號與真實姓名對照認證單、詮昕科技
      股份有限公司濫用藥物尿液檢驗報告在卷可據（見彰化縣
      警察局員林分局員警刑字第○九五○○○七八六○號卷第
      一二二、一二三頁）。
（二）被告丁○○雖辯稱其未曾交付海洛因予證人徐崇恩，惟證
      人徐崇恩於偵查中及原審法院審理時，均證稱其確曾向被
      告丁○○購買五次海洛因，並於偵查中指證其中一次係由
      被告乙○○攜帶海洛因至約定地點與其完成交易。若非被
      告丁○○、乙○○確有上開犯情，證人徐崇恩與其等二人
      並無仇怨，豈會無端誣攀其等二人？雖證人徐崇恩嗣後在
      原審法院審理時，改稱：係與被告乙○○合資購買，並由
      被告乙○○攜至埔心鄉舊館村的一條水溝旁交付等語，但
      依據證人在偵查中所證：「至於乙○○部分，是有一次我
      打電話給丁○○要購買毒品海洛因，之後，是由乙○○至
      約定地點將毒品海洛因交給我」之情，該次既係證人徐崇
      恩直接撥打電話給被告丁○○約定購買毒品海洛因，其後
      再由被告乙○○攜帶海洛因前來完成交易，則如何又會有
      被告乙○○與其合資購買之情？證人徐崇恩嗣後在原審法
      院審理時，改稱此情，為本院所不採。經查證人徐崇恩已
      在原審法院證稱上開五次之交易金額分別為五百元三次、
      一千元一次、一千五百元一次（見原審卷二第五六頁），
      至就被告乙○○攜帶海洛因前來完成交易該次之交易金額
      則不復記憶，本院採取有利被告乙○○之認定方式，認該
      次海洛因之交易金額為五百元；則就上開部分，被告丁○○與戊○○販賣第一級毒品因給證人徐崇恩所得之全部財
      物共計三千五百元，被告丁○○、戊○○與乙○○共同販
      賣第一級毒品因給證人徐崇恩所得之財物為五百元。
（三）又證人徐崇恩已在原審法院審理時，證稱其另向被告戊○○購買海洛因之金額為五百元三次、一千元二次、一千五
      百元有二、三次（見原審卷二第五六頁），本院採取有利
      被告戊○○之認定方式，認一千五百元部分為二次；則就
      此部分，被告戊○○販賣第一級毒品因給證人徐崇恩所得
      之財物共為六千五百元。
○七、販賣第一級毒品海洛因、第二級毒品甲基安非他命給庚○○部分：
（一）本案被告戊○○、甲○○、乙○○此部分之犯行，業經證
      人庚○○於偵查中結證明確，並指認被告戊○○、甲○○
      、乙○○無誤（見九十五年度他字第一○九八號偵查卷（
      二）第八八至九一頁），另並有行動電話號碼00000
      00000號與行動電話號碼0000000000號、
      電話號碼000000000號、000000000號
      之雙向通聯紀錄及通訊監察譯文各一份在卷可憑（見同上
      偵卷第六六至七○頁），復有電話號碼00000000
      0號、000000000號、行動電話號碼00000
      00000號申設基本資料（見同上偵卷第七一至七五頁
      ）存卷可查，另有彰化縣警察局員林分局委託檢驗尿液代
      號與真實姓名對照認證單、詮昕科技股份有限公司濫用藥
      物尿液檢驗報告在卷可據（見彰化縣警察局員林分局員警
      刑字第○九五○○○七八六○號卷第九八、九九頁）。其
      中，被告乙○○雖於原審辯稱其與庚○○並不認識，亦未
      曾交易毒品（見原審法院卷（一）第一○二、一○三頁、
      卷（二）第一三二頁）。 然證人庚○○已於偵查中指認
      被告乙○○明確，而被告乙○○之綽號為「百六」，並有
      使用門號0000000000號行動電話，復經被告乙○○坦認屬實（見原審法院卷（一）第九八頁）。觀諸前
      揭九十五年五月二十日十三時三十分之通訊監察譯文內容
      ，顯係因證人庚○○欲向被告戊○○購買毒品，旋改由被
      告乙○○接聽並要證人庚○○改撥打其使用之上開行動電
      話號碼等情，益徵證人庚○○與被告乙○○定非初次接觸
      ，是被告乙○○矢口否認其認識證人庚○○云云，要無足
      取。且被告乙○○與證人庚○○亦無夙怨，衡情自無甘冒
      觸犯偽證罪之風險，而刻意設詞陷害被告乙○○之必要。
      復經本院傳喚證人庚○○，其亦證稱偵訊證詞為真實。被
      告乙○○所辯，殊難採信。
（二）依據證人庚○○在偵訊所證：「甲○○、乙○○（交易）
      各約二、三次，戊○○約十餘次，他們三人皆有拿安非他
      命、海洛因與我交易」、「九十五年五月十九日該次完成
      的交易是由戊○○、甲○○一同前至客滿滿超市由戊○○
      當面將一千元的毒品海洛因交給我而甲○○在旁邊。九十
      五年五月二十日之交易是由乙○○拿來給我的，該次是交
      易安非他命地點我忘記了」等語，及其證稱之毒品交易金
      額最少為一千元之情，並採有利上開被告之認定方式，本
      院就被告甲○○部分，爰為：被告甲○○有一次係將第一
      級毒品海洛因一包及第二級毒品甲基安非他命一包各以一
      千元之代價同時賣給庚○○，並向庚○○收取二千元，另
      有一次被告甲○○在接聽電話之後，係與被告戊○○於九
      十五年五月十九日二十二時許，一起到「客滿滿超市」將
      第一級毒品海洛因一包以一千元之代價賣給庚○○並收取
      一千元之價金之認定；則被告甲○○與戊○○就此部分共
      同販賣第一、二級毒品所得之財物共計三千元。另就證人
      庚○○在上述期間，撥打電話由被告戊○○接聽後並完成
      毒品交易之情形，則認定共有十次。其中，就被告乙○○
      部分，本院認定其中一次係由被告戊○○與被告乙○○基
      於同時販賣第一級毒品海洛因及第二級毒品甲基安非他命
      之犯意聯絡，推由被告乙○○攜帶海洛因及甲基安非他命
      各一包至約定地點交付給證人庚○○，並向證人庚○○收
      取二千元以完成交易；另有一次則係由被告戊○○與被告
      乙○○基於共同販賣第二級毒品甲基安非他命以營利之犯
      意聯絡，推由被告乙○○於九十五年五月二十日十三時四
      十分許，攜帶甲基安非他命一包至約定地點交付給庚○○
      ，並向庚○○收取一千元以完成交易。另外八次因證人庚○○證述第一、二級毒品之交易金額最高有二千元，本院
      爰為：其中二次係由被告戊○○各攜帶第一級毒品海洛因
      或第二級毒品甲基安非他命至約定地點賣給庚○○，其他
      六次則係分別交易各一千元之第一級毒品海洛因或第二級
      毒品甲基安非他命之認定。依據上情，被告戊○○就此部
      分販賣第一、二級毒品所得之財物共計一萬三千元；而被
      告乙○○與戊○○共同販賣第一級毒品海洛因及第二級毒
      品甲基安非他命所得之財物，則為其中之三千元。
○八、販賣第一級毒品海洛因給己○○部分：
（一）本案被告戊○○、甲○○、乙○○此部分之犯行，業經證
      人己○○於偵查中結證明確，並有行動電話號碼0000
      000000號與電話號碼000000000號、行動
      電話號碼0000000000號、000000000
      0號之雙向通聯紀錄及通訊監察譯文在卷可稽（見九十五
      年度他字第一○九八號偵查卷（二）第一七三至一七五頁
      ），又有卷附000000000號、00000000
      00號、0000000000號電話號碼設立基本資料
      、證人己○○全戶戶籍資料查詢結果各一份可佐（見同上
      偵卷第一七六至一七九頁），復有彰化縣警察局員林分局
      列管毒品人口名冊一份在卷可按（見同上偵卷第一八○
      頁），另有彰化縣埔心鄉「客滿滿超市」、證人己○○所
      撥打號碼為000000000號之公共電話照片四張在
      卷可參，且被告戊○○亦在原審供稱其有販賣海洛因予己○○，每次交易地點均在「客滿滿超市」，每次均以一千
      元交易無訛；被告甲○○亦供承其有接聽證人己○○撥打
      之電話等語在卷（均見原審法院卷（二）第一三三頁），
      又被告甲○○雖於原審辯稱其忘記有無交付毒品，然觀諸
      證人己○○於偵查中結證稱被告戊○○與甲○○會一同至
      約定交易地點交付海洛因之方式，與上開證人羅清耀之證
      述及被告戊○○、甲○○坦認其二人偶爾一同乘車至交易
      地點交付毒品等情相符，足認證人己○○之證述為真。至
      被告乙○○雖於原審辯稱：係己○○為報復被告戊○○供
      出己○○之兄江宗達，而誣陷其曾交付毒品予己○○云云
      ，惟查被告戊○○被警查獲之後，即於九十五年七月九日
      經原審法院裁定羈押並禁止接見通信，證人己○○則於九
      十五年八月九日方於本案偵查中具結作證，基於偵查中之
      偵查不公開原則，並由證人己○○之偵訊筆錄觀之，足認
      證人己○○當時尚無從得知被告戊○○有無供出其兄江宗
      達。況縱如被告乙○○所言，證人己○○係因被告戊○○
      供出江宗達而意圖報復，何以反誣陷被告乙○○？是被告
      乙○○辯稱己○○故意編造證詞陷害云云顯悖離常情，委
      無足採。復經本院傳喚，證人己○○亦證稱被告乙○○確
      有攜帶海洛因與其完成交易之情，被告乙○○此部分所辯
      尚非可採。
（二）依據證人己○○之證詞，其在上述期間，撥打電話由被告
      甲○○接聽，並由被告甲○○與戊○○共同至約定地點完
      成第一級毒品海洛因之交易者共有三次，每次以一千元購
      得第一級毒品海洛因一包；則被告甲○○與戊○○就此部
      分共同販賣第一級毒品因所得之財物共計三千元。
（三）又依據證人己○○之證詞，其在上述期間，另撥打電話由
      被告戊○○接聽，再由被告乙○○每次各攜帶海洛因一小
      包，至約定之地點交付給己○○，並向己○○收取一千元
      以完成交易之次數共有二次，則被告乙○○與戊○○就此
      部分共同販賣第一級毒品因所得之財物共計二千元。
○九、販賣第一級毒品海洛因給謝宗瑋部分：
（一）本案被告戊○○、乙○○此部分之犯行，業經證人謝宗瑋
      於偵查中及原審法院審理時結證在卷，並有行動電話號碼
      0000000000號與行動電話號碼0000000
      000號之雙向通聯紀錄及通訊監察譯文在卷足憑（見九
      十五年度他字第一○九八號偵查卷（一）第一九六至二○
      三頁），復有彰化縣警察局員林分局委託檢驗尿液代號與
      真實姓名對照認證單、詮昕科技股份有限公司濫用藥物尿
      液檢驗報告在卷可據（見彰化縣警察局員林分局員警刑字
      第○九五○○○七八六○號卷第四六、四七頁），核與被
      告乙○○於警、偵訊中供承其有於九十五年五月二十一日
      中午，騎乘黑色重型機車至彰化縣埔心鄉○○路客滿滿超
      市前，交付海洛因一包予購買毒品者，並收取一千元後交
      予被告戊○○等情一致（見九十五年度偵字第六三一六號
      卷第九至十頁、第二二頁），雖被告乙○○於原審法院審
      理時，復矢口否認曾與證人謝宗瑋交易，然查上開事實並
      經被告戊○○於原審法院審理時具結證稱伊販賣海洛因予
      謝宗瑋之該次交易，係由被告乙○○騎乘機車前往約定地
      點送交海洛因等語明確（見原審法院卷（二）第六二頁）
      ，參以被告乙○○之手部特徵，又與證人謝宗瑋指證該次
      送交海洛因之人手有殘缺乙節相符，此有被告乙○○之手
      部照片附卷可佐（見九十五年度偵字第六三一六號卷第一
      七至一八頁），益徵被告乙○○事後辯稱其未曾與證人謝
      宗瑋交易，實係飾詞卸責，顯非可採。
（二）依據證人謝宗瑋之證詞，其先與被告戊○○在電話中約定
      ，後由被告乙○○攜帶海洛因至約定之地點完成交易之交
      易金額為一千元；則被告乙○○與戊○○就此部分共同販
      賣第一級毒品因所得之財物共計一千元。
一○、販賣第一級毒品海洛因給林振成部分：
（一）本案被告戊○○、丁○○、甲○○此部分之犯行，業經證
      人林振成於警、偵訊中證述綦詳（見九十五年度他字第一
      ○九八號偵查卷（二）第一○六至一○八頁），並經證人
      林振成指認交易地點及被告丁○○、戊○○、甲○○無誤
      （見同上偵查卷第一○九至一一二頁），且與被告戊○○
      、甲○○自白與證人林振成交易之事實，互核相符（見原
      審法院卷（二）第一三三頁反面），復有行動電話號碼0
      000000000號與行動電話號碼00000000
      00號之通訊監察譯文、雙向通聯紀錄及0000000
      000號電話號碼設立基本資料在卷可查（見同上偵查卷
      第一一三至一一五頁）。另被告丁○○於原審法院坦承曾
      交付海洛因予證人林振成，雖否認有販賣云云，惟證人林
      振成已就其與被告丁○○之交易時、地、方式與金額均指
      證明確，且亦無何憑據足認證人林振成必須偽證其向被告
      丁○○購買毒品，足徵證人林振成證述之情節並非杜撰之
      虛詞，勘信為真，被告丁○○所辯洵無足採。
（二）依據證人林振成之證詞，被告戊○○與甲○○共同基販賣
      第一級毒品海洛因之次數有一次，所得之財物係0000
      000000號之行動電話機具一支。又被告戊○○與
      丁○○共同販賣第一級毒品海洛因之次數亦有一次，所得
      之財物共計一千元。
一一、販賣第一級毒品海洛因給郭柏毅部分：
（一）本案被告戊○○、甲○○此部分之犯行，業經證人郭柏毅
      於原審法院審理時結證無訛（見原審法院卷（二）第一
      一九至一二二頁），並經被告戊○○、甲○○於原審法院
      坦認屬實（見原審法院卷（二）第一三四頁），復有行動
      電話號碼0000000000號與行動電話號碼000
      0000000號之通訊監察譯文、雙向通聯紀錄及00
      00000000號電話號碼設立基本資料在卷可查（見
      九十五年度他字第一○九八號偵查卷（一）第二二七至二
      二九頁），另有彰化縣警察局員林分局委託檢驗尿液代號
      與真實姓名對照認證單、詮昕科技股份有限公司濫用藥物
      尿液檢驗報告在卷可據（見彰化縣警察局員林分局員警刑
      字第○九五○○○七八六○號卷第七三、七四頁），堪以
      認定。
（二）依據證人郭柏毅之證詞，其在上述期間，撥打電話由被告
      甲○○接聽，並由被告甲○○與戊○○共同至約定地點完
      成第一級毒品海洛因之交易者有一次，此次係以一千元購
      得第一級毒品海洛因一包，則被告甲○○與戊○○就此部
      分共同販賣第一級毒品因所得之財物為一千元；另其在上
      述期間，撥打電話由被告戊○○接聽，並由被告戊○○至
      約定地點完成第一級毒品海洛因之交易者有一次，此次係
      以一千元購得第一級毒品海洛因一包，則被告戊○○就此
      部分販賣第一級毒品因所得之財物為一千元；又被告甲○○另曾於九十五年五月十七日十二時十五分許，與被告戊○○共同基於販賣第一級毒品海洛因以營利之犯意聯絡，
      由被告甲○○在彰化縣埔心鄉○○路魚市場旁之「四海遊
      龍」鍋貼專賣店外，將被告戊○○販入之第一級毒品海洛
      因一包以三千元之代價賣給郭柏毅並向郭柏毅收取上開價
      金，則被告甲○○與戊○○就此部分共同販賣第一級毒品
      因所得之財物為三千元。
乙、九十六年七月一日以後部分：
一、丙○○與戊○○共同販賣第一級毒品海洛因給徐崇恩部分：
（一）本案被告丙○○與戊○○雖以上開情詞，否認伊等有此部
      分犯行，被告乙○○並於本院審理時，以證人身分證述：
      當天係由駕駛自小客車之男子將海洛因以衛生紙包裝交付
      給伊，非由被告丙○○交附等語；被告戊○○亦以證人之
      身分證述：「我知道他（指被告丙○○）剛好在樓下，他
      （指被告丙○○）有叫他的朋友上來，剛好乙○○打電話
      來，我有叫他（指被告丙○○之朋友）將毒品交給乙○○
      」、「（通電話時）他（指被告丙○○）沒有在旁邊，也
      沒有聽到我們的通話內容」等情。第查：本案被告丙○○
      於原審法院審理時，已坦承其確有於九十五年七月四日十
      九時四十分許，依被告戊○○指示，由其友人駕駛一輛銀
      色自小客車搭載其前往彰化縣員林鎮○○路與惠明街口已
      倒塌之龍邦大樓前，將一包物品親自交付予被告乙○○，
      並向乙○○收取九百八十元，後再轉交給被告戊○○等情
      ，並僅以該包物品係以信封包起來，不知內容物為何等語
      置辯（見原審卷二第十四頁反面）；則被告乙○○、戊○○在本院審理時，以證人身分所為之上開證詞，已與被告
      丙○○在原審法院審理時所為之上開供詞不合，自非可信
      。又被告丙○○在原審法院審理時，雖辯稱上情，但在毒
      品交易，唯恐遭警查獲，均極為小心隱密，衡情以觀，端
      無讓不知情之人擔負交付毒品及收取價金之重任，致增加
      為警查獲風險之理。且被告丙○○自八十三年起即開始施
      用海洛因，且明知被告戊○○有在販賣毒品海洛因等情，
      業據被告丙○○供承不諱，並有卷附之被告丙○○全國前
      案紀錄表一份可按，其對毒品海洛因之外觀形狀為何當知
      之甚明，若謂其全然不知其代被告戊○○所交付之物品係
      毒品，實難遽信。況該次交易因最初交付之海洛因份量不
      足，復由送交毒品之人取回讓被告戊○○補足後，再前往
      原交易地點交付予被告乙○○等情，業據被告乙○○、丙○○於原審法院供承在卷（見原審法院卷一第一○○至一
      ○一頁、卷二第一五頁），足認被告丙○○知悉其所交付
      之物為海洛因。又經原審法院分別訊問被告丙○○、乙○○、戊○○，被告丙○○供稱該包物品放在信封裡（見原
      審法院卷（二）第十四頁反面）；被告乙○○供稱該包物
      品裝在小的夾鍊袋內並用衛生紙包著（原審法院卷一第一
      ○○頁）；被告戊○○於原審法院審理時具結證稱：該包
      物品係用便條紙包起來（原審法院卷二第五八頁），互核
      均不一致，且與證人徐崇恩證述綽號「阿明」之人係直接
      從車上將毒品拿出來，毒品係放在夾鍊袋內，沒有其他包
      裝等語迥異（見原審法院卷二第五七頁），益徵被告丙○○、乙○○、戊○○三人前揭陳述係卸責或迴護之詞，實
      非可採。又依據證人徐崇恩之證詞，其係與被告乙○○各
      出資五百元購買海洛因，則被告乙○○顯有向證人徐崇恩
      收取五百元並為交付，其交付給被告丙○○之款項顯難認
      係其另外積欠被告戊○○之債務。如非確有金錢交易，而
      係清償舊債，衡情亦不致有因份量不足，再為補足交付之
      情形，被告戊○○此部分之辯解，尚難採信。
（二）又就該包海洛因之實際交易金額方面，證人徐崇恩雖證稱
      ：其係與被告乙○○各出資五百元購買海洛因。但上開交
      易實際既係由被告乙○○出面購買，證人徐崇恩應不知被
      告乙○○實際交給被告丙○○之金額；而被告丙○○於警
      、偵、審中均供稱其向被告乙○○收取之金額為九百八十
      元；上開金額與一千元不過相差二十元，尚難認定被告丙○○有短供二十元之動機；審酌上開各情，本院爰為此次
      交易金額係九百八十元（即由證人徐崇恩出資五百元，另
      由乙○○出資四百八十元）之認定。
二、 甲○○與戊○○共同販賣第一級毒品海洛因及第二級毒品
     給庚○○部分：
（一）本案被告甲○○與戊○○確有基於共同並同時販賣第一級
      毒品海洛因及第二級毒品甲基安非他命以營利之犯意聯絡
      ，推由被告甲○○於九十五年七月四日二十一時許，在彰
      化縣員林鎮○○路柏士出租大樓，將第一級毒品海洛因一
      包及第二級毒品甲基安非他命一包，各以一千元之代價同
      時賣給庚○○，並由甲○○向庚○○收取上開二千元以完
      成交易之事實，業經證人庚○○於偵訊證述明確，並有電
      話通聯譯文在卷可憑。被告甲○○與戊○○在本院審理時
      ，亦未否認有此犯行。事證明確，被告甲○○與戊○○此
      部分之犯行均堪認定。
（二）依據證人庚○○之證詞，被告甲○○與戊○○此次係將將
      第一級毒品海洛因一包及第二級毒品甲基安非他命一包，
      各以一千元之代價同時賣給庚○○，則被告甲○○與戊○○就此部分共同販賣第一、二級毒品所得之財物共為二千
      元。
丙、此外，並有如附表一編號四、五所示之物；附表二編號一、
    二、三、六、八、九、十四、十五、十六、十七所示之物扣
    案可資佐證，而扣案如附表二編號一所示白粉三十六包，經
    送請法務部調查局鑑定結果，已確認上開送驗白粉三十六包
    均含有第一級第六項毒品海洛因成分（合計淨重一二．四二
    公克，空包裝總重一二．六四公克），有該局九十五年七月
    二十八日調科壹字第一四○○一三一五○號鑑定通知書一紙
    在卷可按（見九十五年度偵字六二九一號卷第六九頁），扣
    案如附表二編號二所示白色結晶體七包，經彰化縣警察局員
    林分局依聯勤二○四廠製造之煙毒檢驗Ａ包試劑初步檢驗結
    果，確呈安非他命反應，有彰化縣警察局員林分局偵查隊查
    獲毒品危害防制條例毒品初步檢驗報告書一份附卷可參（見
    彰化縣警察局員林分局員警分貞字第○九五○○○七六九三
    號卷第一二五頁），前情應堪認定。再查我國查緝販賣毒品
    執法甚嚴，又販賣海洛因及安非他命既係違法行為，當非可
    公然為之，亦無公定價格，且容易分裝並增減份量，而每次
    買賣之價量，可能隨時依雙方關係深淺、資力、需求量及對
    行情之認知、來源是否充裕、購買者被查獲時供述購買對象
    之可能風險之評估等情形，而異其標準，非可一概而論；販
    賣之利得，除被告就販賣之價量俱明確供述外，委難察得實
    情，販賣之人從價差或量差中牟利之方式雖異，其意圖營利
    之販賣行為則同一。是以因海洛因、安非他命量微價高，販
    賣者率有暴利可圖，苟非意圖販賣營利，一般人焉有可能甘
    冒重度刑責而販賣海洛因、安非他命。本案被告戊○○於原
    審法院及本院審理時，亦均不否認販賣上開第一、二級毒品
    有利可圖。且其販賣之次數甚多，販賣之對象不少，若非有
    買賣價差可圖，其豈會甘冒自己及本案其他共同被告均陷於
    被追訴販賣毒品重罪之風險，而費實費事無償為上開犯行？
    本案被告等均有上開共同販賣毒品以營利之犯意，堪以認定
    。事證明確，本案被告等之犯行均堪以認定。
肆、論罪部分
一、核被告戊○○、丁○○、甲○○、乙○○、丙○○等人上開
    販賣第一級毒品海洛因之犯行，均係犯毒品危害防制條例第
    四條第一項之販賣第一級毒品罪；被告戊○○、甲○○、乙○○三人上開販賣第二級毒品甲基安非他命犯行，則均係犯
    毒品危害防制條例第四條第二項之販賣第二級毒品罪。至於
    被告戊○○、丁○○、甲○○、乙○○、丙○○等人為販賣
    第一級毒品海洛因而持有第一級毒品海洛因之低度行為，已
    被其等販賣第一級毒品海洛因之高度行為所吸收，應不另論
    罪；被告戊○○、甲○○、乙○○三人為販賣第二級毒品甲
    基安非他命而持有第二級毒品甲基安非他命之低度行為，亦
    被其等販賣第二級毒品甲基安非他命之高度行為所吸收，亦
    不另論罪。
二、又九十五年七月一日修正施行之刑法已廢除修正前刑法第五
    十六條連續犯之規定。本案被告丙○○參與販賣第一級毒品
    海洛因之犯罪時間，係在九十五年七月一日以後，應直接適
    用現行刑罰之規定處罰，固不待論。至就其餘被告部分，原
    審判決雖認定其等多次販賣第一級毒品販賣海洛因之犯罪行
    為及多次販賣第二級毒品甲基安非他命之行為，均係「集合
    犯」之實質上一罪，被告戊○○、丁○○、甲○○、乙○○
    之辯護人亦持相同法律見解為被告戊○○、丁○○、甲○○
    、乙○○等人辯護。惟學理上所謂之「集合犯」，係一種構
    成要件類型，亦即立法者針對特定刑罰規範之構成要件，已
    預設其本身係持續實行之複次行為，具備反覆、延續之行為
    特徵，將之總括或擬制成一個構成要件之「集合犯」行為，
    此種犯罪以反覆實行為典型、常態之行為方式，具侵害法益
    之同一性，因刑法評價上為構成要件之行為單一，因而僅包
    括的成立一罪。而毒品危害防制條例第四條第一、二項之販
    賣第一、二級毒品，在九十五年七月一日修正刑法施行前，
    並未被認係「集合犯」，而在上開刑法修正時（或在此後）
    ，亦未經立法機關另為「集合犯」之立法；已難為上開販賣
    第一、二級毒品罪係屬「集合犯」之認定。且上開被告等人
    多次販賣第一、二級毒品，主觀上難認係出於一次決意，其
    等多次販賣第一、二級毒品之行為，依社會通念，亦認應為
    數罪之評價，始符刑罰公平原則。故本院本案並不採上開被
    告等人多次販賣第一、二級毒品，係屬「集合犯」之實質上
    一罪之見解。則就被告丙○○與戊○○在九十五年七月一日
    以後共同販賣第一級毒品海洛因給徐崇恩部分，及被告甲○○與戊○○在九十五年七月一日以後共同販賣第一級毒品海
    洛因及第二級毒品給庚○○部分，自應依據現行刑法規定，
    並依其行為次數而各別論罪；另就被告戊○○、丁○○、甲○○、及乙○○在九十五年六月三十日以前之販賣第一、二
    五級毒品部分，則應比較修正前、後之法律規定，而為論罪
    ，茲分述如下：
（一）就被告戊○○、丁○○、甲○○、及乙○○在九十五年六
      月三十日以前之販賣第一級毒品犯行，及被告戊○○、乙○○在九十五年六月三十日以前之販賣第二級毒品犯行，
      其各自之犯罪時間緊接，犯罪構成要件議各自相同，顯皆
      係基於概括之犯意反覆而為，均各合於修正前刑法第五十
      六條連續犯之規定，應各論以販賣第一級毒品一罪、及販
      賣第二級毒品一罪。而依據現行刑法，因修正前刑法第五
      十六條連續犯之規定已經廢除，被告戊○○、丁○○、甲○○、及乙○○上開多次販賣第一級毒品之犯行，及被告
      戊○○乙○○在上開多次販賣第二級毒品之犯行即應依其
      行為次數分論併罰。比較上開修正前後刑法之規定，仍以
      適用修正前刑法第五十六條連續犯之規定，有利於上開被
      告等人，則依據刑法第二條第一項前段之規定，就被告戊○○、丁○○、甲○○、及乙○○在九十五年六月三十日
      以前之多次販賣第一級毒品犯行，仍應適用修正前刑法第
      五十六條連續犯之規定論以一罪，並就法定刑得併科之罰
      金刑部分加重其刑（法定刑之死刑或無期徒刑部分，依法
      不得加重）。另外，被告戊○○、乙○○在九十五年六月
      三十日以前之多次販賣第二級毒品犯行，亦應適用修正前
      刑法第五十六條連續犯之規定論以一罪，並就法定刑之有
      期徒刑及得併科之罰金刑部分加重其刑（法定刑之無期徒
      刑部分，依法不得加重）。
（二）又就被告戊○○、甲○○、乙○○三人在九十五年六月三
      十日以前之販賣第一級毒品犯行及販賣第二級毒品犯行，
      有以一行為同時販賣第一、二級毒品之情形，係一行為觸
      犯二罪名之想像競合犯，應依刑法第五十五條想像競合犯
      之規定，均從一重依販賣第一級毒品罪論處。
（三）另就被告戊○○、甲○○二人在九十五年七月一日以後之
      上開犯行部分，其中被告甲○○與被告戊○○共同販賣第
      一級毒品海洛因及第二級毒品給庚○○，亦屬一行為觸犯
      二罪名之想像競合犯，此部分應依刑法第五十五條想像競
      合犯之規定，從一重依販賣第一級毒品罪論處。則被告戊○○在九十五年七月一日以後之二次販賣第一級毒品犯行
      ，即應成立販賣第一級毒品二罪，並與九十五年六月三十
      日以前所犯之連續販賣第一級毒品罪，為分論併罰。另外
      ，被告甲○○二人在九十五年七月一以後所犯之販賣第一
      級毒品一罪，應各與其等在九十五年六月三十日以前所犯
      之連續販賣第一級毒品罪分論併罰。
（四）又就上開販賣第一、二級毒品罪犯行之實施，除被告戊○○單獨一人犯罪部分之外，被告戊○○分別與被告丁○○
      、甲○○、乙○○、丙○○等人其中之一人或數人（此部
      分詳如上開犯罪事實欄之記載）有犯意聯絡及行為分擔，
      均為共同正犯。
三、另外，本案被告戊○○曾於八十九年間，因犯施用第一、二
    級毒品罪，經臺灣彰化地方法院分別判處有期徒刑八月、六
    月，且定其應執行刑為有期徒刑一年確定，其後復於九十一
    年間再因分犯施用第一、二級毒品罪，再經臺灣彰化地方法
    院分別判處有期徒刑十月、八月，且定其應執行刑為有期徒
    刑一年四月確定，被告戊○○因犯上開各罪被判處之有期徒
    刑經接續執行，已於九十四年二月二十二日假釋出監並交付
    保護管束，其假釋並付保護管束之期間已於九十四年八月八
    日期滿，假釋未被撤銷而視為為執行完畢；另被告丁○○亦
    曾於九十四年間因犯施用第二級毒品罪，經臺灣彰化地方法
    院判處有期徒刑二月確定，甫於九十四年六月六日易科罰金
    執行完畢；而被告乙○○除有違反麻醉藥品管理條例之犯罪
    紀錄外，其並於九十年間因犯施用第一、二級毒品罪，經臺
    灣彰化地方法院分別判處有期十月、一年，並定應執行刑為
    有期徒刑一年八月確定，其後被告乙○○又於九十一年間，
    再因分犯施用第一、二級毒品罪，再經臺灣彰化地方法院分
    別判處有期一年二月、十一月，並定應執行刑為有期徒刑一
    年十一月確定，被告乙○○因犯上開各罪被判處之有期徒刑
    經接續執行，已於九十四年八月八日假釋出監並交付保護管
    束，其假釋並付保護管束之期間已於九十五年二月二十六日
    期滿，假釋未被撤銷而視為為執行完畢；再者，被告丙○○
    除有違反麻醉藥品管理條例及肅清煙毒條例之犯罪前科外，
    其並於九十一年間，因犯施用第一級毒品罪，經臺灣彰化地
    方法院判處有期徒刑一年確定，並於九十三年十月二十一日
    執行完畢，另又於九十四年間因犯施用第二級毒品罪，經臺
    灣彰化地方法院判處有期徒刑三月確定，並於九十五年三月
    五日執行完畢；以上事實分別有上開被告四人之臺灣彰化地
    方法院檢察署前科資料查註紀錄表及本院上開被告之全國前
    案紀錄表在卷可據。上開被告四人在受上開有期徒刑之執行
    完畢後，均於五年以內再因故意而犯本案上開有期徒刑以上
    之罪，均為累犯，除就法定本刑中之死刑、無期徒刑部分，
    依法不得加重之外，餘則逕依現行刑法第四十七條第一項之
    規定加重其刑。
四、再者，本案被告丁○○、甲○○、乙○○、丙○○等人雖有
    犯上開販賣第一級毒品之犯行，但主要操控之人係被告戊○○，被告丁○○、甲○○、乙○○、丙○○等人因與被告戊○○有上開親友關係，未為規勸，反因本身亦染施用毒品惡
    習而共同犯罪，固有非是，而應依法予以處罰，但本案被告
    丁○○、甲○○、乙○○、丙○○等人販賣毒品之對象及犯
    罪所得尚非鉅多，其等惡性與犯罪情節及所生危害，尚與大
    量走私進口或長期販賣毒品之「大盤」、「中盤」毒販，存
    有差異，亦與被告戊○○有別，倘對被告丁○○、甲○○、
    乙○○、丙○○等人概科以法定本刑之死刑、無期徒刑，尚
    屬情輕法重，猶嫌過苛，且難謂符合罪刑相當性及比例原則
    ，本院衡其等犯罪情狀，認被告丁○○、甲○○、乙○○、
    丙○○等人就販賣第一級毒品犯行縱科處無期徒刑，在客觀
    上仍足以引起一般人同情，爰均依刑法第五十九條之規定，
    酌量減輕其刑。又就此部分，被告甲○○、乙○○、丙○○
    等人在九十五年七月一日之後所犯之施用第一級毒品罪，應
    依現行刑法之相關規定酌量減輕其刑，固不待論；但就被告
    丁○○、甲○○、乙○○等三人在九十五年六月三十日以前
    所犯之施用第一級毒品罪，因其等行為後之刑法規定已有變
    更，自應比較修正前後刑法之相關規定而為法律適用。就後
    者之情形，修正前刑法第六十四條係規定：「死刑不得加重
    」、「死刑減輕者，為無期徒刑，或為十五年以下十二年以
    上有期徒刑」，而修正前刑法第六十五條係規定：「無期徒
    刑不得加重」、「無期徒刑減輕者，為七年以上有期徒刑」
    ；但是依據修正後之現行刑法第第六十四條，則規定：「死
    刑不得加重」、「死刑減輕者，為無期徒刑」，另修正後之
    現行刑法第六十五條則規定：「無期徒刑不得加重」、「無
    期徒刑減輕者，為二十年以下十五年以上有期徒刑」；比較
    上開修正前、後刑法之規定，修正後即現行刑法之規定亦無
    較有利於被告丁○○、甲○○、乙○○等三人之情形；則依
    據刑法第二條第一項前段之規定，就被告丁○○、甲○○、
    乙○○等三人在九十五年六月三十日以前所犯之施用第一級
    毒品罪，自仍應適用行為時即修正前刑法之上開規定，對上
    開被告科刑。
五、至於被告戊○○部分，本院審酌其係本案販賣毒品之主要操
    控者，販賣對象有十一人，販賣毒品次數多達六十次以上，
    對國民健康危害之情節尚非輕微，本院審酌其犯罪情狀，認
    其就販賣第一級毒品犯行縱科處法定之無期徒刑，在客觀上
    仍不足以引起一般人同情，爰不依刑法第五十九條之規定酌
    量減輕其刑。又被告戊○○雖供稱其毒品來源係江宗達，但
    於本案，除被告戊○○之供述外，並無確切之證據可以證明
    被告戊○○此部分之供述係屬真實。復經本院依據被告戊○○辯護人之聲請，向臺灣彰化地方法院檢察署函查，該署亦
    於九十六年七月十三日以彰檢良揚九六偵一五三一字第二八
    一一八號函，向本院覆稱迄未因為被告戊○○之供述而查獲
    江宗達販毒之情事，有臺灣彰化地方法院檢察署上開覆函在
    卷可稽（見本院卷一第三二五頁）。被告戊○○此部分之供
    述，為本院本案所不採取，本案自亦無從援引毒品危害防制
    條例第十七條之規定，對被告戊○○減輕其刑，併此敘明。
六、本案警員於上開時間到彰化縣員林鎮○○里○○街一五七巷
    十八號執行拘提時，當場扣得由被告甲○○主動交付如附表
    壹所示之物，其中之海洛因及甲基安非他命分別係供被告甲○○之母及被告甲○○施用之毒品，甲基安非他命玻璃吸食
    器係被告甲○○施用甲基安非他命所用之物，電子磅秤一個
    係綽號「阿東」之人所有，呼叫器一個係被告戊○○所有為
    躲避警方之目的以供聯絡之用，行動電話及現金均係被告甲○○所有，並與販賣毒品無關，以上業經被告甲○○供述在
    卷，爰不於本案對上開物品宣告沒收。又經警於同日十四時
    十分許，由彰化縣警察局員林分局員警持原審法院核發之搜
    索票，在彰化縣埔心鄉○○路○段一○○號，扣得被告丁○○所持有如附表所示之物，均係其子錢世彬所有，而與本
    案犯行無關，亦據被告丁○○供述在卷，本院爰亦不於本案
    對上開物品宣告沒收。至於同日經警在被告戊○○藏身地點
    樓梯間所查扣之附表貳所示之物品，其中編號一、二係被告
    戊○○所有並供販賣之第一、二級毒品，編號三係被告戊○○所有並供紀錄販賣毒品帳目及聯絡電話之用，編號六、八
    、九係被告戊○○所有並供使用上開門號ＳＩＭ卡以供販賣
    毒品聯絡之用，編號十四、十五、十六、十七之扣押物品則
    係被告戊○○所有並分別用來盛放、分裝、及放置毒品供販
    賣之用；以上扣押物品除編號一、二之第一、二級毒品均應
    依據毒品危害防制條例第十八條第一項前段之規定予以宣告
    沒收銷燬（上開第一、二級毒品之包裝均有分別沾染海洛因
    、甲基安非他命，且均無法因為傾倒、洗滌而自包裝析離，
    故包裝亦應併予沒收銷燬）之外，其餘扣押物品則應依據毒
    品危害防制條例第十九條第一項前段之規定宣告沒收。至於
    附表貳編號四、五、七、十、十一、十二、十三之扣押物品
    ，既與本案上開被告之販賣毒品並無關聯，爰不為沒收之宣
    告。
七、又按毒品危害防制條例第十九條第一項規定：犯第四條之罪
    者，其因犯罪所得之財物，均沒收之，如全部或一部不能沒
    收時，追徵其價額或以其財產抵償之。就本案被告戊○○、
    丁○○、甲○○、乙○○、丙○○等人上開販賣第一、二級
    毒品之所得部分：
（一）就九十五年六月三十日以前部分，被告戊○○販賣第一、
      二級毒品之所得財物共計八萬七千五百元及林振成抵付毒
      品買賣價金之0000000000號行動電話機具一支
      。其中，被告丁○○共同販賣第一級毒品之所得財物共計
      有一萬三千元；被告甲○○共同販賣第一、二級毒品之所
      得財物共計有一萬四千元及0000000000號行動
      電話機具一支；被告乙○○共同販賣第一、二級毒品之所
      得財物共計有七千五百元。則就被告戊○○、丁○○、甲○○、乙○○等人上開販賣毒品所得財物屬於現金部分，
      自均應依據毒品危害防制條例第十九條第一項規定宣告沒
      收，且除被告戊○○單獨犯罪部分外，就被告丁○○、甲○○、乙○○等人與被告戊○○共同販賣毒品所得之現金
      應採連帶沒收；如全部或一部不能沒收時，應以其（或其
      等）財產抵償（或連帶抵償）之。至於被告戊○○、甲○○共同販賣第一級毒品所得之0000000000號行
      動電話機具一支，亦應依據毒品危害防制條例第十九條第
      一項規定宣告連帶沒收，如不能沒收時，應連帶追徵其價
      額。
（二）就九十五年七月一日以後部分，被告戊○○與丙○○共同
      販賣第一級毒品海洛因給徐崇恩所得財物為九百八十元，
      應依據毒品危害防制條例第十九條第一項規定宣告連帶沒
      收，如全部或一部不能沒收時，應以其等之財產連帶抵償
      之。至於被告戊○○、甲○○共同販賣第一級毒品海洛因
      及第二級毒品給庚○○部分，所得財物共為二千元，應依
      據毒品危害防制條例第十九條第一項規定宣告連帶沒收，
      如全部或一部不能沒收時，應以其等之財產連帶抵償之。
伍、原審判決就被告戊○○、丁○○、甲○○、乙○○、丙○○
    等人上開所犯予以論罪科刑，固非無見。惟原審判決認定被
    告戊○○、丁○○、甲○○、乙○○等人上開多次販賣第一
    、二級毒品之犯行，均屬「集合犯」之實質上一罪，此部分
    法律適用為本院本案所不採。又原審判決認定被告戊○○之
    犯罪情狀可憫恕，乃依刑法第五十九條之規定減輕其刑，亦
    有失當。至於被告丙○○之犯罪已在九十五年七月一日以後
    ，縱依刑法第五十九條之規定減輕其刑，但其法定最低刑為
    無期徒刑，依據現行刑法第六十五條之規定：「無期徒刑減
    輕者，為二十年以下十五年以上有期徒刑」，原審判決量處
    其刑為有期徒刑七年四月，此部分亦有違誤。再者，被告乙○○所犯二罪有想像競合犯之裁判上一罪關係，原審判決予
    以分論併罰，亦有失當。再就被告丁○○犯罪部分，其共同
    犯罪所得為一萬三千元，原審判處有期徒刑十一年，亦屬過
    重。以上部分亦係檢察官上訴指摘之事項。是本案被告戊○○、丁○○、甲○○、乙○○、丙○○等人上訴否認全部或
    部分犯罪，另被告戊○○、甲○○、丙○○三人指摘原審判
    決量刑過重，其等就此部分之上訴雖均無理由，但檢察官之
    上訴則為有理由，被告丁○○上訴指摘原審判決量刑過重，
    其上訴亦屬有理由，應由本院將原審判決均予撤銷改判。爰
    審酌被告戊○○、丁○○、甲○○、乙○○、丙○○等人之
    品行、參與共同販賣毒品之情節、所犯對國民健康所生危害
    情形、以及犯罪後之態度等一切犯罪情狀，各量處如主文第
    二、三、四、五、六項所示之主刑及從刑；被告戊○○所處
    無期徒刑，並依法宣告褫奪公權終身；且就被告戊○○、甲○○、乙○○所犯數罪，並依法定其等應執行刑各如上開主
    文所示。
陸、不另為無罪之諭知部分：
一、本件公訴意旨根據證人邱顯昇、江柏宣、江忠厚、庚○○於
    警詢或偵查中所證，認被告丁○○、戊○○共同販賣海洛因
    予邱顯昇三十餘次；被告戊○○、丁○○共同販賣海洛因予
    江柏宣十餘次；被告戊○○、甲○○共同販賣海洛因予江忠
    厚三十餘次；被告戊○○、甲○○、乙○○共同販賣海洛因
    及安非他命予庚○○十五次。
二、惟本院依「罪疑唯輕」之原則，就證人邱顯昇、江柏宣、江
    忠厚、庚○○歷次證詞中，採認其中期間最短、次數最少、
    金額最低者，以此最有利之原則認定被告戊○○、丁○○、
    甲○○、乙○○販賣之時間、次數及其犯罪所得如犯罪事實
    欄所載，已如前述。公訴意旨關於被告戊○○、丁○○、甲○○、乙○○販賣予證人邱顯昇、江柏宣、江忠厚、庚○○
    之時間、次數、金額及所得超過犯罪事實欄所載部分，均無
    積極證據足資認定，應認該部分被告戊○○、丁○○、甲○○、乙○○之犯罪不能證明。惟因公訴意旨認上開部分與本
    院論罪科刑部分，有修正前刑法第五十六條連續犯之裁判上
    一罪關係，爰不就此部分另為上開被告無罪之諭知，附此說
    明。
柒、據上論斷，應依刑事訴訟法第三百六十九條第一項前段、第
    三百六十四條、第二百九十九條第一項前段、毒品危害防制
    條例第四條第一項、第二項、第十八條第一項前段、第十九
    條第一項，刑法第二條第一項前段、第十一條、第二十八條
    、修正前刑法第五十六條、刑法第五十五條、第四十七條、
    第五十九條、第三十七條第一項、第三項、第五十一條第三
    、五、九款，判決如主文。
本案經檢察官辛○到庭執行職務。
中　　華　　民　　國　　96　　年　　9 　　月　　19　　日
            刑事第三庭   審判長法　官　王  增  瑜
                               法　官　梁  堯  銘
                               法　官　廖  柏  基
上列正本證明與原本無異。
如不服本判決應於收受送達後十日內向本院提出上訴書狀，其未
敘述上訴之理由者並得於提起上訴後十日內向本院補提理由書（
均須按他造當事人之人數附繕本）。
                               書記官　王　麗　英
中　　華　　民　　國　　96　　年　　9 　　月　　19　　日
附表壹：
┌──┬──────────────────────┬───────────────────────┐
│編號│        物        品        名        稱    │      備    註                                │
├──┼──────────────────────┼───────────────────────┤
│ 一 │白色粉末1包（淨重0.17公克，包裝重0.36公克） │經法務部調查局檢驗，含第一級第6項毒品海洛因成 │
│    │                                            │分（見法務部調查局95年7月28日調科壹字第1400131│
│    │                                            │49號鑑定通知書，本院卷（二）第20頁），被告林意│
│    │                                            │雯供稱係供其母施用。                          │
├──┼──────────────────────┼───────────────────────┤
│ 二 │白色結晶1包（毛重0.55公克）                 │經警初步檢驗呈安非他命反應，被告甲○○供稱係供│
│    │                                            │其施用。                                      │
├──┼──────────────────────┼───────────────────────┤
│ 三 │施用安非他命之玻璃吸食器1支                 │非供本件販賣毒品之用                          │
├──┼──────────────────────┼───────────────────────┤
│ 四 │電子磅秤1臺                                 │綽號「阿東」所有                              │
├──┼──────────────────────┼───────────────────────┤
│ 五 │呼叫器（旭眾）1個                           │非供本件販賣毒品之用                          │
├──┼──────────────────────┼───────────────────────┤
│ 六 │行動電話手機（VK）（門號0000000000）1支     │被告甲○○供稱係其之前工作上使用，並非聯絡販賣│
│    │                                            │毒品之用。                                    │
├──┼──────────────────────┼───────────────────────┤
│七  │新臺幣6,9000元現金                          │被告戊○○、甲○○均供稱係被告甲○○工作賺得。│
└──┴──────────────────────┴───────────────────────┘
附表貳：
┌──┬────────────────────────────────────┬─────────┐
│編號│             物        品        名        稱                           │   備   註        │
├──┼────────────────────────────────────┼─────────┤
│ 一 │白色粉末36包（合計淨重12.42公克，空包裝總重12.64公克）                  │含第一級毒品海洛因│
│    │                                                                        │成分              │
│    │                                                                        │                  │
│    │                                                                        │                  │
│    │                                                                        │                  │
│    │                                                                        │                  │
│    │                                                                        │                  │
│    │                                                                        │                  │
│    │                                                                        │                  │
│    │                                                                        │                  │
├──┼────────────────────────────────────┼─────────┤
│ 二 │白色結晶7包（合計毛重3.7公克）                                          │含甲基安非他命成分│
│    │                                                                        │                  │
│    │                                                                        │                  │
│    │                                                                        │                  │
├──┼────────────────────────────────────┼─────────┤
│ 三 │電話連絡簿1本                                                           │被告戊○○作為記錄│
│    │                                                                        │朋友電話及記錄販賣│
│    │                                                                        │毒品帳目之用。    │
│    │                                                                        │                  │
├──┼────────────────────────────────────┼─────────┤
│ 四 │彰化地檢署檢察官上訴書（被告：戊○○）1張                               │非供本件販賣毒品之│
│    │                                                                        │用                │
├──┼────────────────────────────────────┼─────────┤
│ 五 │彰化地院公文信封（收件人：戊○○）1張                                   │非供本件販賣毒品之│
│    │                                                                        │用                │
├──┼────────────────────────────────────┼─────────┤
│ 六 │MOTOROLA行動電話（序號000000000000000）1支                              │被告戊○○供稱為其│
│    │                                                                        │所有聯絡販賣毒品之│
│    │                                                                        │用。              │
├──┼────────────────────────────────────┼─────────┤
│ 七 │BenQ行動電話（序號000000000000000）1支                                  │非供本件販賣毒品之│
│    │                                                                        │用                │
├──┼────────────────────────────────────┼─────────┤
│ 八 │MOTOROLA行動電話（序號00000000000000000）1支                            │被告戊○○供稱為其│
│    │                                                                        │所有曾作為聯絡販賣│
│    │                                                                        │毒品之用。        │
├──┼────────────────────────────────────┼─────────┤
│ 九 │WIN行動電話（序號000000000000000）1支                                   │被告戊○○供稱為其│
│    │                                                                        │所有聯絡販賣毒品之│
│    │                                                                        │用。              │
├──┼────────────────────────────────────┼─────────┤
│ 十 │MOTOROLA行動電話（序號000000000000000）1支                              │非供本件販賣毒品之│
│    │                                                                        │用                │
├──┼────────────────────────────────────┼─────────┤
│十一│NOKIA行動電話（序號000000000000000）1支                                 │    同  上        │
├──┼────────────────────────────────────┼─────────┤
│十二│TECOM行動電話（序號0000000000000000）1支                                │    同  上        │
├──┼────────────────────────────────────┼─────────┤
│十三│MOTOROLA行動電話（序號000000000）1支                                    │    同   上       │
├──┼────────────────────────────────────┼─────────┤
│十四│塑膠罐1個                                                               │被告戊○○供稱為其│
│    │                                                                        │所有盛裝海洛因用。│
├──┼────────────────────────────────────┼─────────┤
│十五│分裝袋一大包（內有小包裝袋）1包                                         │被告戊○○供稱為其│
│    │                                                                        │所有分裝海洛因用，│
│    │                                                                        │其中每一個小分裝袋│
│    │                                                                        │即裝1,000元海洛因 │
│    │                                                                        │之份量。          │
├──┼────────────────────────────────────┼─────────┤
│十六│鐵杓1支                                                                 │被告戊○○供稱為其│
│    │                                                                        │所有分裝海洛因用。│
├──┼────────────────────────────────────┼─────────┤
│十七│咖啡色手提包1個                                                         │被告戊○○供稱為其│
│    │                                                                        │所有係放置海洛因之│
│    │                                                                        │用。              │
└──┴────────────────────────────────────┴─────────┘
附表：
┌──┬────────────────────────────────────┬─────────┐
│編號│         物        品        名        稱                               │    備   註       │
├──┼────────────────────────────────────┼─────────┤
│ 一 │注射針筒1支                                                             │非供本件販賣毒品之│
│    │                                                                        │用                │
├──┼────────────────────────────────────┼─────────┤
│ 二 │塑膠斜管1支                                                             │    同  上        │
├──┼────────────────────────────────────┼─────────┤
│ 三 │安非他命殘渣袋1個                                                       │    同  上        │
├──┼────────────────────────────────────┼─────────┤
│ 四 │MOTOROLA行動電話（序號000000000000000）1支                              │    同   上       │
│    │                                                                        │                  │
│    │                                                                        │                  │
└──┴────────────────────────────────────┴─────────┘
附錄論罪科刑法條：
毒品危害防制條例第四條第一、二項：
製造、運輸、販賣第一級毒品者，處死刑或無期徒刑；處無期徒
刑者，得併科新臺幣一千萬元以下罰金。
製造、運輸、販賣第二級毒品者，處無期徒刑或七年以上有期徒
刑，得併科新臺幣七百萬元以下罰金。
